【裁判字號】    94,訴,946
【裁判日期】    950320
【裁判案由】    毒品危害防制條例
【裁判全文】
臺灣彰化地方法院刑事判決               94年度訴字第946號
公  訴  人  臺灣彰化地方法院檢察署檢察官
被      告  丙○○
選任辯護人  林文成律師
被      告  壬○○
指定辯護人  朱慧真律師
被      告  甲○○
被      告  子○○
前二人共同
指定辯護人  胡昇寶律師
被      告  乙○○
                      號
選任辯護人  張祟哲律師
            江彗鈴律師
上被告等因違反毒品危害防制條例等案件，經檢察官提起公訴（
九十四年度偵字第一八九七、二一九四、二九五一、三三七八、
三七四九號），暨移送併案審理（九十四年度偵字第六０四０號
），本院判決如下：
    主  文
丙○○共同連續販賣第一級毒品，累犯，處無期徒刑，褫奪公權
終身。扣案之如附表六編號（一）所示之第一級毒品海洛因均沒
收銷燬之、扣案之如附表六編號（三）所示之物均沒收之、販賣
第一級毒品海洛因所得新臺幣貳萬貳仟肆佰伍拾元沒收，如全部
或一部不能沒收時，以其財產抵償之；又共同連續販賣第二級毒
品，累犯，處有期徒刑拾壹年。扣案之如附表六編號（二）所示
之第二級毒品甲基安非他命均沒收銷燬之、扣案之如附表六編號
（三）所示之物均沒收之、販賣第二級毒品甲基安非他命所得新
臺幣萬柒仟伍佰元沒收，如全部或一部不能沒收時，以其財產
抵償之。應執行無期徒刑，褫奪公權終身。扣案之如附表六編號
（一）所示之第一級毒品海洛因及如附表六編號（二）所示之第
二級毒品甲基安非他命均沒收銷燬之、扣案之如附表六編號（三
）所示之物均沒收之、販賣第一級毒品海洛因所得新臺幣貳萬貳
仟肆佰伍拾元及販賣第二級毒品甲基安非他命所得新臺幣萬柒
仟伍佰元均沒收之，如全部或一部不能沒收時，以其財產抵償之
。
壬○○共同連續販賣第一級毒品，處無期徒刑，褫奪公權終身。
扣案之如附表六編號（一）所示之第一級毒品海洛因均沒收銷燬
之、扣案之如附表六編號（三）所示之物均沒收之、販賣第一級
毒品海洛因所得新臺幣貳萬壹仟玖佰伍拾元沒收，如全部或一部
不能沒收時，以其財產抵償之；又共同連續販賣第二級毒品，處
有期徒刑拾年。扣案之如附表六編號（二）所示之第二級毒品甲
基安非他命均沒收銷燬之、扣案之如附表六編號（三）所示之物
均沒收之、販賣第二級毒品甲基安非他命所得新臺幣萬伍仟伍
佰元沒收，如全部或一部不能沒收時，以其財產抵償之。應執行
無期徒刑，褫奪公權終身。扣案之如附表六編號（一）所示之第
一級毒品海洛因及如附表六編號（二）所示之第二級毒品甲基安
非他命均沒收銷燬之、扣案之如附表六編號（三）所示之物均沒
收、販賣第一級毒品海洛因所得新臺幣貳萬壹仟玖佰伍拾元及販
賣第二級毒品甲基安非他命所得新臺幣萬伍仟伍佰元均沒收之
，如全部或一部不能沒收時，以其財產抵償之。
甲○○共同連續販賣第一級毒品，累犯，處有期徒刑玖年。扣案
之如附表六編號（一）所示之第一級毒品海洛因均沒收銷燬之、
扣案之如附表六編號（三）所示之物均沒收、販賣第一級毒品海
洛因所得新臺幣肆仟元沒收，如全部或一部不能沒收時，以其財
產抵償之；又共同連續販賣第二級毒品，累犯，處有期徒刑伍年
。扣案之如附表六編號（二）所示之第二級毒品甲基安非他命均
沒收銷燬之、扣案之如附表六編號（三）所示之物均沒收、販賣
第二級毒品甲基安非他命所得新臺幣玖仟伍佰元沒收，如全部或
一部不能沒收時，以其財產抵償之。應執行有期徒刑拾貳年。扣
案之如附表六編號（一）所示之第一級毒品海洛因及如附表六編
號（二）所示之第二級毒品甲基安非命均沒收銷燬之、扣案之如
附表六編號（三）所示之物均沒收、販賣第一級毒品海洛因所得
新臺幣肆仟元及販賣第二級毒品甲基安非他命所得新臺幣玖仟伍
佰元均沒收之，如全部或一部不能沒收時，以其財產抵償之。
子○○共同連續販賣第一級毒品，處有期徒刑捌年。扣案之如附
表六編號（一）所示之第一級毒品海洛因均沒收銷燬之、扣案之
如附表六編號（三）所示之物均沒收、販賣第一級毒品海洛因所
得新臺幣貳仟元沒收，如全部或一部不能沒收時，以其財產抵償
之；又共同連續販賣第二級毒品，處有期徒刑肆年。扣案之如附
表六編號（二）所示之第二級毒品甲基安非他命均沒收銷燬之、
扣案之如附表六編號（三）所示之物均沒收、販賣第二級毒品甲
基安非他命所得新臺幣陸仟元沒收，如全部或一部不能沒收時，
以其財產抵償之。應執行有期徒刑拾年。扣案之如附表六編號（
一）所示之第一級毒品海洛因及如附表六編號（二）所示之第二
級毒品甲基安非命均沒收銷燬之、扣案之如附表六編號（三）所
示之物均沒收、販賣第一級毒品海洛因所得新臺幣貳仟元及販賣
第二級毒品甲基安非他命所得新臺幣陸仟元均沒收之，如全部或
一部不能沒收時，以其財產抵償之。
乙○○幫助共同販賣第二級毒品，累犯，處有期徒刑肆年；又轉
讓第一級毒品，累犯，處有期徒刑壹年陸月。應執行有期徒刑伍
年。
   犯 罪 事 實
一、丙○○前因違反毒品危害防制條例案件，經本院以九十年度
    彰簡字第六六０號刑事判決判處有期徒刑六月確定，於民國
    （下同）九十一年九月二十六日以易科罰金執行完畢。又甲○○前因竊盜案件，經本院以九十二年度易字第九五七號刑
    事判決判處有期徒刑六月確定，入監執行，於九十三年七月
    十三日執行完畢。乙○○則曾因竊盜案件及違反槍砲彈藥刀
    械管制條例案件，分經本院以九十年度易字第六一八號及九
    十年度訴字第四八八號刑事判決判處有期徒刑七月及一年二
    月確定，並經裁定應執行有期徒刑一年七月確定（第一案）
    ；另因竊盜案件，經台灣嘉義地方法院以九十一年度易字第
    二五０號刑事判決判處有期徒刑七月確定（第二案），二案
    接續執行，於九十三年五月二十日假釋出獄付保護管束，迄
    九十三年十一月四日未經撤銷其假釋，而視為業已執行完畢
    。
二、丙○○、壬○○係男女朋友關係，其二人明知海洛因為毒品
    危害防制條例第二條第二項第一款所列管之第一級毒品，甲
    基安非他命為同條項第二款所列管之第二級毒品，均不得非
    法持有、販賣，詎為圖厚利，而分別基於販賣第一級毒品海
    洛因與第二級毒品甲基安非他命以營利之概括犯意聯絡，先
    由丙○○於不詳時、地，向不詳姓名、年籍，綽號為「阿宏
    」之成年男子，販入第一級毒品海洛因及第二級毒品甲基安
    非他命（數量不詳）後，以高於進價之價格，由其與壬○○
    以二人所共同持用之0000000000號、00000
    00000號、0000000000號行動電話與欲購毒
    者聯繫交易毒品事宜，雙方談妥交易毒品之種類、數量、金
    額，並約定交易之時間、地點後，或囑咐亦與之具有共同概
    括犯意聯絡之甲○○，或其他亦具有共同概括犯意，姓名、
    年籍均不詳之成年男子，偶爾亦由丙○○搭乘計程車親自將
    欲交易之毒品攜至約定之交易地點，以一手交錢，一手交貨
    之方式，連續於附表一所示之時間、地點，販售如附表一所
    示金額之海洛因予許漢樂、黃泉閔、葉閔森、綽號「蝦米」
    、「排骨」、「義宏」、「阿平」、「傲讀」、「信哥」等
    人；另連續於附表二所示之時間、地點，販售如附表二所示
    之金額之甲基安非他命予許漢樂、劉明輝、綽號「阿弟仔」
    、「阿俊仔」等人。共計丙○○與壬○○共同販賣第一級毒
    品海洛因所得為新臺幣（下同）一萬九千九百五十元；共同
    販賣第二級毒品甲基安非他命所得為二萬九千五百元，其中
    甲○○受其二人之囑託交付毒品予許漢樂等人，而與之共同
    販賣第一級毒品海洛因之所得為四千元；而共同販賣第二級
    毒品甲基安非他命之所得則為九千五百元。
三、又子○○因積欠丙○○一萬元之債務遲未償還，丙○○乃要
    求子○○以介紹買主，並代為交付毒品之方式抵償之，子○○因而與丙○○、壬○○共同基於販賣第一級毒品海洛因與
    第二級毒品甲基安非他命以營利之概括犯意聯絡，於九十四
    年二月間，告知其染有施用毒品習慣之友人辛○○，其有管
    道可以提供毒品，辛○○旋於九十四年二月間至同年三月初
    ，以其所有之0000000000號行動電話撥打子○○
    所有之0000000000號行動電話，或丙○○、壬○○所持用之0000000000號行動電話聯繫購買毒品
    事宜，雙方談妥欲購買毒品之種類、金額，並約定交易時間
    及地點後，由子○○負責攜帶欲交易之毒品前往約定之地點
    即彰化縣和美鎮○○路路旁，或彰化市曉陽國小前，以一手
    交錢一手交貨之方式，以每包一千元之價格，每次一包，分
    別連續販售第一級毒品海洛因二次，及第二級毒品甲基安非
    他命六次予辛○○，合計丙○○、壬○○與子○○共同販賣
    第一級毒品海洛因予辛○○所得為二千元；而共同販賣第二
    級毒品甲基安非他命予辛○○所得為六千元。再丙○○因寄
    宿於壬○○之友人己○○位於彰化縣和美鎮○○路二二五號
    三樓之租屋處，為抵償其寄宿之費用，而賡續前揭販賣第一
    級毒品海洛因及第二級毒品甲基安非他命之概括犯意，於九
    十四年三月初，在己○○上開租屋處，以提供第一級毒品海
    洛因予己○○施用及提供第二級毒品甲基安非他命予己○○
    及其男友癸○○施用，而抵償應給付之寄宿費用之方式，連
    續販賣第一級毒品海洛因一包（約值五百元）予己○○一次
    ；及連續販賣第二級毒品甲基安非他命各一包（均約值五百
    元）予己○○一次與癸○○三次。
四、乙○○明知丙○○購買第二級毒品甲基安非他命意在販賣牟
    利，竟基於幫助丙○○與壬○○等人共同販賣之犯意，於九
    十四年三月五日，由丙○○出資一萬五千元，乙○○出資一
    萬三千元，並由乙○○於同日，在彰化縣彰化市某處，由其
    自行出面向綽號「阿妹仔」之成年女子購買第二級毒品甲基
    安非他命一兩，販入後再由乙○○按二人出資比例將所購得
    之毒品朋分為二包，復委請其友人於同日將丙○○應分得之
    毒品送交丙○○。另乙○○亦明知海洛因為毒品危害防制條
    例第二條第二項第一款所規定之第一級毒品，依法不得轉讓
    ，竟因聽聞其友人戊○○之女友丁○○毒癮發作，而基於無
    償轉讓第一級毒品海洛因之犯意，於九十四年三月二十二日
    ，持第一級毒品海洛因一小包（約零點七錢），至設於彰化
    縣彰化市之加州汽車旅館，無償轉讓海洛因予丁○○施用一
    次。
五、嗣經警對丙○○、壬○○所持用之0000000000號
    、0000000000號、0000000000號行動
    電話施以通訊監察，並於九十四年一月三十日下午六時許，
    在彰化市○○路○段五三九巷十號之蔚藍汽車旅館二一五號
    房二樓內，查獲丙○○欲販售圖利但尚未及售出之第一級毒
    品海洛因共十一包（合計淨重五點七四公克，純度百分之七
    十四點八七，純質淨重四點三零公克）及第二級毒品甲基安
    非他命共五包（淨重共十九點八一公克），惟丙○○已趁隙
    逃逸；復於同年三月七日下午七時二十五分許，經警持本院
    核發之搜索票至彰化縣伸港鄉○○路○段八０八號住處執行
    搜索，當場查獲丙○○及壬○○，並扣得丙○○所有，已供
    其等販賣毒品所用之電子磅秤一臺、夾鍊袋一包、葡萄糖一
    包、行動電話六支及尚未及售出之海洛因十二包（合計淨重
    四點五八公克，純度百分之十九點零一，純質淨重零點八七
    公克）；及於同日六時許，在子○○位於彰化縣鹿港鎮頭南
    里頭庄巷三十九號之住處，查獲子○○；再於同年四月十四
    日下午五時三十分許，在彰化市○○路○段六二五號三樓，
    查獲乙○○，進而循線查悉上情。
六、案經彰化縣警察局和美分局及鹿港分局報請臺灣彰化地方法
    院檢察署檢察官偵查起訴。
    理  由
甲、關於證據能力部分：
    按被告以外之人於審判外之言詞或書面陳述，除法律有規定
    者外，不得作為證據，又被告以外之人於審判外之陳述，雖
    不符刑事訴訟法第一百五十九條之一至第一百五十九條之四
    之規定，而經當事人於審判程序同意作為證據，法院審酌該
    言詞陳述或書面陳述作成時之情況，認為適當者，亦得為證
    據。當事人於法院調查證據時，知有同法第一百五十九條第
    一項不得為證據之情形，而未於言詞辯論終結前聲明異議者
    ，視為有前項同意，刑事訴訟法第一百五十九條第一項、第
    一百五十九條之五分別定有明文。查證人丙○○於偵訊中之
    證述、子○○於警、偵訊中之證述；證人許漢樂、黃泉閔、
    辛○○、劉明輝、葉閔森分別於警、偵訊中之證述；證人己○○及癸○○分別於警、偵訊中之證述；與證人戊○○於偵
    訊中之證述，雖均係被告以外之人於審判外之言詞陳述，為
    傳聞證據，然被告及辯護人知有上情而仍於本院行準備程序
    時同意將之引為證據，且於審判程序中復未對上開言詞陳述
    提出任何異議，渠等知悉該言詞陳述為傳聞證據而未於言詞
    辯論終結前聲明異議，本院再審酌該等言詞陳述作成時之客
    觀條件及環境，認其等心理狀態健全，並無受到脅迫、利誘
    或詐欺，而所證述之內容又無顯不可信之情事等一切情況，
    認為適當，依刑事訴訟法第一百五十九條之五規定，認均得
    採為認定本件犯罪事實所憑之證據，合先敘明。
乙、認定犯罪事實所憑之證據及認定之理由：
一、關於犯罪事實二、三之部分：
    訊據被告丙○○對於上開販賣第一、二級毒品之犯罪事實均
    坦承不諱；被告壬○○則固坦承有接聽欲購毒者之來電，並
    與之洽談交易毒品之種類、數量、金額，及約定交易之時間
    、地點等情，惟矢口否認有何共同販賣第一、二級毒品之犯
    行，辯稱：伊僅係幫丙○○接聽欲購毒者之來電，再轉知丙○○，重要事項仍須由丙○○決定，伊並無決定權云云，指
    定辯護人則為被告壬○○辯護略以：被告壬○○雖曾與來電
    者論及數量及價碼，惟此僅係因被告壬○○寄居於被告丙○○住處，幫忙接聽電話，復傳達予丙○○，實並無任何決定
    權，是被告壬○○所為應非屬買賣毒品之構成要件行為，而
    僅係傳達機關，尚難認其有何意圖營利，而與被告丙○○共
    同為販賣毒品之正犯行為，其所為應僅能論以幫助犯之從犯
    等語。又被告甲○○則固坦承有為被告丙○○送交物品予許
    漢樂等人，並向之收取金錢交予丙○○等情不諱，惟亦矢口
    否認有何共同販賣第一、二級毒品之犯行，辯稱：伊不知丙○○委請伊送交之物品係毒品云云，指定辯護人則為被告甲○○辯護略以：被告甲○○並不知被告丙○○委請其送交之
    物品係毒品，難認有何共同犯意之聯絡，若鈞院認被告甲○○知情，亦請審酌被告甲○○僅係跟隨於被告丙○○身邊之
    小弟，犯罪情節尚輕，如依法定刑科處顯有過重，請依刑法
    第五十九條規定減輕其刑等語；被告子○○則矢口否認有何
    販賣第一、二級毒品之犯行，辯稱：伊並未曾販賣毒品予辛○○，係辛○○直接打電話向丙○○購買，有時伊會與辛○○合資購買，由伊向丙○○拿取毒品後，再至辛○○住處與
    其一同施用云云，指定辯護人則為被告子○○辯護略以：子
    ○○並未與被告丙○○、壬○○共同販賣第一、二級毒品之
    情事，若鈞院認被告子○○有共同販賣之情，亦請審酌被告
    子○○僅係被告丙○○身邊之小弟，犯罪情節尚輕，如依法
    定刑科處顯有過重，請依刑法第五十九條規定減輕其刑等語
   。經查：
（一）被告丙○○與壬○○係男女朋友關係，被告丙○○於不詳
      時、地，向不詳姓名、年籍，綽號為「阿宏」之成年男子
      ，販入第一級毒品海洛因及第二級毒品甲基安非他命（數
      量不詳）後，以高於進價之價格，與被告壬○○以二人所
      共同持用之0000000000號、00000000
      00號、0000000000號行動電話與欲購毒者聯
      繫交易毒品事宜，雙方談妥交易毒品之種類、數量、金額
      ，並約定交易之時間、地點後，囑咐被告甲○○，或其他
      姓名、年籍均不詳之成年男子，偶爾亦會由被告丙○○搭
      乘計程車親自將欲交易之毒品攜至約定之交易地點，以一
      手交錢，一手交貨之方式，連續於附表一、二所示之時間
      、地點，販售如附表一、二所示金額之海洛因及甲基安非
      他命予許漢樂、黃泉閔、葉閔森等人；另因被告子○○積
      欠被告丙○○一萬元之債務遲未償還，被告丙○○乃要求
      被告子○○以介紹買主，並代為交付毒品之方式抵償之，
      被告子○○因而介紹辛○○於九十四年二月間至同年三月
      初，或撥打其所有之0000000000號行動電話，
      或撥打丙○○、壬○○所持用之0000000000號
      行動電話向其等購買毒品，並由被告子○○負責攜帶欲交
      易之毒品前往約定交易地點即彰化縣和美鎮○○路路旁，
      或彰化市曉陽國小前等地，以一手交錢一手交貨之方式，
      以每包一千元之價格，每次一包，分別連續販售第一級毒
      品海洛因二次，及第二級毒品甲基安非他命六次予辛○○
      等情，業據被告丙○○於偵訊中及本院行準備程序與審理
      時及被告子○○於偵訊中均坦承不諱，核與證人即向被告
      等購買毒品者許漢樂、黃泉閔、劉明輝、葉閔森於警、偵
      訊中之證述（分別見警卷第八頁至第十三頁警詢筆錄、九
      十四年度偵字第一八九七號偵查卷第七十八頁至第八十頁
      偵訊筆錄、第一百二十四頁至第一百二十六頁警詢筆錄、
      第一百九十九頁至第二百頁偵訊筆錄、第一百三十二頁至
      第一百三十四頁警詢筆錄、第二百頁至第二百零一頁偵訊
      筆錄），及證人辛○○於警、偵訊中及本院審理時之證述
      （詳見九十四年度偵字第一八九七號偵查卷第一百零四頁
      至第一百零六頁警詢筆錄、第二百頁偵訊筆錄及本院卷卷
      （二）第一百二十一頁至第一百二十五頁審理筆錄），情
      節均相符，且本件經警依臺灣彰化地方法院檢察署九十四
      年彰檢輝勇聲監續字第八七號通訊監察書，對被告丙○○
      、壬○○所持用之0000000000號、00000
      00000號及0000000000號行動電話施以通
      訊監察，如附表一、二所示許漢樂、黃泉閔等人及證人辛○○亦確有以其等所使用之行動電話，撥打被告丙○○、
      壬○○所持用之上開行動電話，向其表示欲購買海洛因或
      甲基安非他命，並洽談交易金額，或約定交易地點等情，
      有監聽譯文在卷可稽（附於警卷第十七頁至第十九頁、九
      十四年度偵字第一八九七號偵查卷第九十三頁、第九十四
      頁、第一百三十一頁、第一百三十六頁至第一百三十九頁
      、第一百零九頁至第一百十二頁、第一百四十四頁至第一
      百六十五頁；譯文內容詳如附表三所示）。再被告丙○○
      因寄宿於己○○之租屋處，因而於九十四年三月初，以提
      供第一、二級毒品予己○○各施用一次及提供第二級毒品
      予己○○之男友癸○○施用三次之方式，抵償其應給付之
      寄宿費用之事實，亦據被告丙○○於偵訊中及本院行準備
      程序與審理時均坦承不諱，核與證人己○○、癸○○於警
      、偵訊中證述之情節均相符（見九十四年度偵字第一八九
      七號偵查卷第一百十三頁至第一百十七頁警詢筆錄、第一
      百九十九頁偵訊筆錄）。此外，復有被告丙○○所有，欲
      販售圖利但尚未及售出之第一級毒品海洛因共二十三包（
      其中十一包合計淨重五點七四公克，純度百分之七十四點
      八七，純質淨重四點三零公克；其餘十二包合計淨重四點
      五八公克，純度百分之十九點零一，純質淨重零點八七公
      克，此分別有法務部調查局九十四年六月十三日調科壹字
      第一四００一一六０五號及九十四年五月十七日調科壹字
      第一四００一一四八一號鑑定通知書各一紙可憑（分別附
      於本院卷卷（一）第七十七頁、第一百零七頁））及第二
      級毒品甲基安非他命五包（淨重共十九點八一公克，此有
      內政部警政署刑事警察局九十四年八月二十五日刑鑑字第
      ０九四０一０八一五七號鑑定書一紙可按（附於本院卷卷
      （二）第二十八頁））扣案足憑；並有被告丙○○所有，
      已供其等販賣毒品所用之電子磅秤一臺、夾鍊袋一包、葡
      萄糖一包及行動電話六支扣案可資佐證，從而，被告丙○○、壬○○、甲○○及子○○確分別有上開販賣毒品海洛
      因或甲基安非他命之事實，應堪認定。
（二）被告壬○○及其指定辯護人雖辯稱被告壬○○僅係幫被告
      丙○○接聽電話，僅屬傳達機關，並無任何決定權云云，
      然證人許漢樂、黃泉閔、葉閔森於偵訊中均證述：伊等亦
      可直接與壬○○洽談購買毒品事宜等語（見九十四年度偵
      字第一八九七號偵查卷第七十八頁至第八十頁偵訊筆錄、
      第二百零一頁偵訊筆錄），且如附表三所示之通訊監察譯
      文亦顯示被告壬○○確有與欲購毒者直接洽談交易毒品之
      種類、金額、地點，並指派被告甲○○等人前往交付毒品
      等情，另被告子○○亦有撥打電話向被告壬○○詢問：一
      兩三萬之海洛因要賣嗎？被告壬○○直接表示：可以，但
      錢要先拿來等語；而被告壬○○亦有直接撥打電話予被告
      子○○要其將現持有之毒品快點出清，有新進一批品質不
      錯之毒品等情；再其亦有要被告甲○○詢問購毒者昨日交
      易毒品之品質如何等語，此有如附表四所示被告壬○○與
      被告子○○及甲○○間之通訊監察譯文可按，足徵被告壬○○非但可自行決定買賣毒品之重量、價金等重要事項，
      尚且負責控管毒品交易之進行，堪認其辯稱其僅係傳達機
      關云云，洵屬無據。
（三）又被告甲○○雖亦否認知悉其所代為交付之物係毒品，然
      販賣海洛因及甲基安非他命係違法行為，非可公然為之，
      且我國政府一再宣示反毒決心，不論是前之肅清煙毒條例
      或現行毒品危害防制條例對販毒行為均設重刑之處罰明文
      ，從事毒品買賣交易者，唯恐遭警查獲，均極為小心隱密
      ，衡情以觀，端無讓不知情之人擔負交付毒品及收取價金
      之重任，致增加為警查獲風險之理，且被告甲○○本身即
      有施用第一級毒品海洛因及第二級毒品甲基安非他命之前
      科紀錄，有臺灣高等法院被告全國前案紀錄表一份可按，
      其對毒品海洛因及甲基安非他命之外觀形狀為何當知之甚
      明，若謂其全然不知其代被告丙○○、壬○○所交付之物
      品係毒品，實難遽信。況觀諸如附表三所示之通訊監察譯
      文，被告甲○○又曾代被告丙○○、壬○○接聽其等所持
      用之行動電話，並與欲購毒者洽談交易毒品之種類、金額
      、地點，復由其自行送交毒品之情，亦曾主動撥打電話向
      被告壬○○詢問：「今天是否有出一個半個"硬的"？」等
      語（詳見如附表四編號（六）之通訊監察譯文），益徵其
      辯稱不知所送交之物品係毒品云云，顯有不實，無可採信
      。
（四）再被告子○○雖於本院審理時否認有何共同販賣毒品予辛○○之情，然其於偵訊已供稱：九十四年二月間，因伊積
      欠丙○○一萬元債務，丙○○要伊協助其販賣毒品，並幫
      其送交毒品，以抵償債務等語，核與證人辛○○於警、偵
      訊中之證述：伊係以伊所有之0000000000號行
      動電話撥打子○○之0000000000號行動電話聯
      絡購買毒品事宜，大約係自九十四年二月份開始向其購買
      ，每次交易均係由子○○親自送貨，並以一手交錢，一手
      交貨之方式交易，另伊亦曾撥打0000000000號
      之行動電話向綽號「阿民」或「兄ㄟ」聯繫購買毒品事宜
      ，伊不認識「阿民」究係何人，伊係透過子○○方知其老
      闆是「阿民」，但伊撥打電話向其購買毒品時，均稱呼其
      「兄ㄟ」，共計伊曾於九十四年二、三月間向其等購買甲
      基安非他命約六次，每次一千元，另亦有購買過海洛因約
      二次，每次一千元，交貨地點係在彰化縣和美鎮○○路路
      旁，或彰化市曉陽國小前等語（見九十四年度偵字第一八
      九七號第一百零五頁警詢筆錄、第二百頁偵訊筆錄）；及
      其於本院審理時所結證稱：伊認識子○○，不認識丙○○
      ，伊係以伊所有之0000000000號行動電話撥打
      子○○之0000000000號行動電話聯絡購買毒品
      事宜，甲基安非他命與海洛因均有之，且均係由子○○自
      行送貨，伊不知子○○毒品來源為何，但子○○曾告知伊
      亦可直接撥打「阿民」之0000000000號行動電
      話向其購買毒品，伊亦曾直接撥打該電話向「阿民」洽購
      ，共計曾向子○○及「阿民」購買過甲基安非他命約六次
      、海洛因約二次，每次均為一千元，交貨地點均係在彰化
      縣和美鎮○○路路旁，或彰化市曉陽國小前等語（見本院
      卷卷（二）第一百二十一頁至第一百二十五頁審理筆錄）
      ，情節相符，況被告子○○於本院行準備程序時亦自承其
      確有幫被告丙○○送交毒品予證人辛○○，並將所收之價
      金轉交予被告丙○○等情（見本院卷卷（一）第九十一頁
      準備程序筆錄），是其於本院審理時翻異其詞辯稱：伊僅
      係與辛○○合資向丙○○購買毒品云云，不惟與其先前之
      供述大異其趣，亦與證人辛○○之證述不相符節，堪認其
      此部分所辯顯係事後卸責之詞，不足採信。
（五）復查販賣海洛因及甲基安非他命均係違法行為，非可公然
      為之，亦無公定價格，容易分裝並增減份量，而每次買賣
      之價量，可能隨時依雙方關係深淺、資力、需求量及對行
      情之認知、來源是否充裕、查緝是否嚴緊、購買者被查獲
      時供述購買對象之可能風險之評估等，而異其標準，非可
      一概而論，從而販賣之利得，除被告就販賣之價量俱臻明
      確供述外，委難察得實情，查本件被告丙○○因無法確實
      記憶其原取得毒品之確實重量、純度及價格，尚無從精確
      算知被告等販售海洛因或甲基安非他命所獲利潤之數額，
      然被告丙○○於偵訊中及本院行準備程序與審理時均已明
      確供述其係以高於進價之價格轉售毒品予他人等情，且於
      本院審理時復自承：扣案之葡萄糖一包，係供伊稀釋毒品
      純度以轉售予他人所用之物等語，參以我國政府一再宣示
      反毒決心，施用、販賣毒品均屬違法行為，此為國人共識
      ，被告丙○○與如附表一、二所示之人及證人辛○○均僅
      係朋友關係，非屬至親，甚根本不知其等之真實姓名為何
      ，被告丙○○當無可能甘冒重典，多次按購入價格轉售而
      不求任何利得之理，是被告丙○○確有營利之意圖，應堪
      認定。
（六）按現行刑法關於正犯、從犯之區別，係以其主觀之犯意及
      客觀之犯行為標準，凡以自己犯罪之意思而參與犯罪，無
      論其所參與者是否係犯罪構成要件之行為，皆為正犯，其
      以幫助他人犯罪之意思而參與犯罪，其所參與者，苟係犯
      罪構成要件之行為，亦為正犯，必以幫助他人犯罪之意思
      而參與犯罪，其所參與者又為犯罪構成要件以外之行為，
      始為從犯。故共同實施犯罪行為之人，在合同意思範圍以
      內，各自分擔犯罪行為之一部，相互利用他人之行為，以
      達其犯罪之目的者，即應對於全部所發生之結果，共同負
      責（最高法院九十二年度台上字第五四０七號裁判意旨參
      照）。又刑法上所謂販賣行為，係指以營利為目的，有償
      轉讓，將商品購入或賣出，有一於此，犯罪即為完成，故
      交付商品與收取價金，均屬販賣犯罪之構成要件行為，縱
      以幫助他人營利犯罪之意思，而有參與交付買賣標的物、
      收取貨款之販賣要件行為，自應論以共同正犯而非從犯（
      最高法院八十四年台上字第五六四七號裁判意旨參照）。
      查本件被告丙○○、壬○○、甲○○及子○○等人，係由
      被告丙○○負責購入毒品後，以高於進價之價格，由其與
      被告壬○○負責與如附表一、二所示之購毒者洽談毒品交
      易事宜，復囑咐被告甲○○等人送交毒品並收取價金；或
      由證人辛○○與被告子○○聯繫交易毒品事宜，再由被告
      子○○轉知被告丙○○或壬○○後，由被告子○○送交毒
      品並收取價金等情，已如前述，被告甲○○及子○○雖均
      係主要負責「交付毒品」及「收取價金」之行為，然依前
      開裁判意旨，該等行為屬構成要件之行為，是縱其等係基
      於幫助犯罪之意思而為之，仍應論以共同正犯，而被告丙○○及壬○○既係負責交易毒品之販入、交易價格之決定
      及交易進行之安排等毒品交易中最重要事項之人，其等顯
      係以自己犯罪之意思而為之至為灼然，是依上揭說明，被
      告丙○○、壬○○、甲○○就上開犯罪事實二所示販賣毒
      品予如附表一、二所示之人之部分及被告丙○○、壬○○
      與子○○就上開犯罪事實三所示販賣毒品予證人辛○○之
      部分自應分別負共同正犯之刑責。
（七）次按毒品危害防制條例第八條之轉讓毒品罪，係指無償讓
      與或無營利之意圖而讓與者而言，若以低價購入後，復以
      較高之價格轉讓他人，以抵償債務，如有得利之事實，應
      成立販賣毒品罪（最高法院八十九年度台上第二三九二號
      、九十年度台上字第二九五五號、及九十一年度台上字第
      四三五六號判決要旨參照），查本件被告丙○○係為抵償
      其應給付之寄宿費用，而轉讓毒品予證人己○○及癸○○
      施用等情，已如前述，又被告丙○○於本院審理時復自承
      ：伊係以轉售予他人之毒品，每包市價約五百元之毒品抵
      償伊應給付之租金等語，參以被告丙○○轉售予他人毒品
      之價額遠高於其所販入毒品之代價，純度則低於其所販入
      之毒品，亦業如前述，足見被告丙○○以本欲販售之毒品
      抵償其應給付之寄宿費用，其應有得利之事實無訛，是依
      上開判決意旨，被告丙○○此部分所為應已構成販賣毒品
      罪，尚難僅論以轉讓毒品罪。
二、關於犯罪事實四之部分：
    訊據被告乙○○則固坦承有於九十四年三月五日，與丙○○
    合資購買第二級毒品甲基安非他命一兩；及於九十四年三月
    二十二日，在設於彰化縣彰化市之加州汽車旅館，因其友人
    戊○○之女友丁○○毒癮發作，而提供海洛因予丁○○施用
    一次等情不諱，惟矢口否認有何幫助販賣第二級毒品甲基安
    非他命及轉讓第一級毒品海洛因之犯行，辯稱：伊並不知丙○○有販賣毒品之情，伊認為丙○○係欲供自己施用毒品之
    用，始與伊合資以較便宜之價格購買毒品，另伊係將毒品攙
    在香煙裡供戊○○之女友施用，並非無償提供一包海洛因予
    其施用云云，選任辯護人則為被告乙○○辯護略以：依證人
    丙○○、壬○○之證述，參以被告與其二人之通訊監察譯文
    可知被告確係與丙○○合資購買第二級毒品甲基安非他命，
    而證人丙○○、壬○○本即有施用毒品之習慣，是被告就證
    人等合資購買毒品之用途自不會多加聞問，難認有何幫助販
    賣之犯意；又被告僅係因見友人戊○○、丁○○毒癮發作，
    基於幫助其施用毒品之犯意，當場無償提供僅能摻於香煙內
    不到零點零幾公克之海洛因供其施用，犯行輕微，此部分請
    從輕量刑等語。經查：
（一）被告乙○○於九十四年三月五日與被告丙○○合資購買第
      二級毒品甲基安非他命，由其出資一萬三千元，被告丙○○出資一萬五千元，並由其於同日，在彰化縣彰化市某處
     ，出面向綽號「阿妹仔」之成年女子購買甲基安非他命一
      兩，再由其按二人出資比例將所購得之毒品朋分為二包，
      復委請友人於同日將被告丙○○應分得之毒品送交被告丙○○等情，業據被告乙○○於偵訊中及本院行準備程序與
      審理時均坦承不諱，核與證人即同案被告丙○○於偵訊中
      及本院審理時之證述（見九十四年度偵字第一八九七號偵
      查卷第二百三十七頁、第二百四十三頁、第二百四十四頁
      偵訊筆錄及本院卷卷（二）第二百二十三頁審理筆錄）、
      證人即同案被告壬○○於本院審理時之證述（見本院卷卷
      （二）第四十六頁至第四十八頁審理筆錄），情節均相符
      ，並有被告乙○○與被告丙○○、壬○○間之通訊監察譯
      文一份可按（詳如附表五所示），此部分事實應堪認定。
      雖公訴人認被告乙○○係販賣毒品甲基安非他命予被告丙○○等情，然如附表五編號（七）之通訊監察譯文中已明
      白提及被告乙○○誤拿重量較輕之一包甲基安非他命予被
      告丙○○，而自己卻錯留下重量較重之另一包甲基安非他
      命，並表示自己亦未發現，係經被告丙○○告知始知情，
      且允諾補回等情，足見被告乙○○應係與被告丙○○合資
      購買甲基安非他命無訛，復無證據足認被告乙○○有基於
      為自己販賣圖利之意圖，從中賺取差價牟利之情事，是公
      訴人此部分所認，容有誤會，附此敘明。
（二）又被告丙○○於偵訊中及本院審理時均證述：伊與乙○○
      合資購買之甲基安非他命係欲販售圖利，且已有一部份已
      轉賣予他人等語，雖被告乙○○矢口否認知悉此情，然被
      告乙○○於警詢中即已曾供稱：伊曾幫他人向丙○○詢問
      購買毒品之價格及重量，並代為轉達他人要向丙○○購買
      甲基安非他命之訊息，亦曾向丙○○詢問其有無甲基安非
      他命，伊欲向之購買等語（見警卷第三頁至第九頁警詢筆
      錄）；復於偵訊中亦供稱：伊曾向丙○○購買甲基安非他
      命，丙○○賣的價格較便宜，丙○○亦會要伊幫忙詢問有
      無認識之人在賣甲基安非他命或海洛因，其要買大量的等
      語（見九十四年度偵字第二九五一號偵查卷第十三頁偵訊
      筆錄），足見被告乙○○早已知悉被告丙○○有販賣毒品
      之情事，參以如附表五所示之通訊監察譯文：其中亦有被
      告丙○○向被告乙○○表示：「˙˙˙我跟你講，人現在
      要拿一個一兩的˙˙˙沒辦法給他，阿我自己本身要拿半
      兩，總共兩半，但是沒那麼多錢，看有沒有辦法跟他拿來
      跑˙˙˙你來的時候，我馬上拿去給人，錢就回來。」等
      語，益徵被告乙○○確明知被告丙○○購買毒品甲基安非
      他命係欲販賣牟利，而仍與之合資購買，其空言否認知情
      云云，不足採信。惟被告乙○○於販入後即將被告丙○○
      應得部分交付予被告丙○○，業如前述，尚無證據足認被
      告乙○○有與被告丙○○共同尋找買主、聯繫交易毒品事
      宜，或有交付毒品、收取價金之行為，被告乙○○並未參
      與任何販賣毒品之構成要件行為，復無證據足認被告乙○○有從中抽取任何利益，或與被告丙○○事前同謀，而推
      由被告丙○○負責販賣毒品之情事，亦難認被告乙○○與
      被告丙○○有何共同販賣毒品之犯意聯絡，從而，被告應
      係基於幫助被告丙○○販賣甲基安非他命之犯意而為前揭
      行為，洵堪認定。
（三）再被告乙○○無償轉讓海洛因一包予丁○○施用等情，業
      據證人丁○○於本院審理時結證稱：九十四年三月二十三
      日左右，在彰化市加州汽車旅館內，伊男友戊○○曾撥打
      電話予乙○○，當時係因戊○○見伊毒癮發作，而乙○○
      又曾提及其車上有人調了一包海洛因，不知係何人所有，
      所以，戊○○才打電話向乙○○要那一包海洛因，乙○○
      有拿至旅館予伊，伊便當場施用，那包海洛因約零點七錢
      左右等語（見本院卷卷（二）第二百十五頁至第二百十七
      頁審理筆錄）；及證人戊○○於偵訊中結證稱：伊曾親眼
      見乙○○拿一小包毒品海洛因予丁○○施用，大約在九十
      四年三月二十二日，在彰化市加州汽車旅館，因當時丁○○毒癮發作，乙○○才免費拿一包予其施用，丁○○有當
      場施用等語明確（見九十四年度偵字第二九五一號偵查卷
      偵訊筆錄），證人丁○○及戊○○與被告乙○○並無夙怨
      ，此業據被告乙○○自承在卷，其等當無甘冒觸犯偽證罪
      之風險，而刻意設詞誣陷被告乙○○之理，是證人等之上
      開證述應堪採信，被告乙○○所辯：伊係將毒品攙在香煙
      裡供丁○○施用等語，應非屬實，無可採信。
三、綜上所述，被告壬○○、甲○○、子○○及乙○○上開所辯
    均不足採信，本件事證已臻明確，被告等上開犯行均堪認定
    ，均應依法論科。
丙、論罪科刑情形
（一）按毒品危害防制條例第二條第二項第一款及第二款規定，
      海洛因及甲基安非他命分屬列管之第一、二級毒品，不得
      非法持有、施用、轉讓、販賣。是核被告丙○○及壬○○
      就上開犯罪事實二、三所為，係分別犯毒品危害防制條例
      第四條第一項之販賣第一級毒品罪及同條第二項之販賣第
      二級毒品罪；被告甲○○就上開犯罪事實二所為，係分別
      犯毒品危害防制條例第四條第一項之販賣第一級毒品罪及
      同條第二項之販賣第二級毒品罪；被告子○○就上開犯罪
      事實三所為，係分別犯毒品危害防制條例第四條第一項之
      販賣第一級毒品罪及同條第二項之販賣第二級毒品罪；另
      被告乙○○就上開犯罪事實四所為，則係分別犯刑法第三
      十條第一項、毒品危害防制條例第四條第二項之幫助販賣
      第二級毒品罪及同條例第八條第一項之轉讓第一級毒品罪
      。公訴人雖認被告丙○○以提供毒品予證人己○○及癸○○施用之方式抵償寄宿費用之部分係分別涉犯毒品危害防
      制條例第八條第一項之轉讓第一級毒品罪及同條第二項之
      轉讓第二級毒品罪嫌，惟依前開理由乙一（七）之說明，
      公訴人此部分所認容有未洽，惟起訴之基本社會事實同一
      ，爰依法變更起訴法條審理之；另公訴人又認被告乙○○
      與被告丙○○合資購買毒品甲基安非他命之部分，應係涉
      犯毒品危害防制條例第四條第二項之販賣第二級毒品罪嫌
      ，惟依前開理由乙二（一）、（二）之說明，公訴人此部
      分所認亦有未洽，附此敘明（單獨犯與幫助犯之間毋庸變
      更起訴法條，司法院（七六）廳刑一字第一九八三號函示
      可供參考）。
（二）又被告丙○○、壬○○及甲○○就犯罪事實二之部分，被
      告丙○○、壬○○及子○○就犯罪事實三所示販賣毒品予
      證人辛○○之部分，分別具有犯意聯絡及行為分擔，業如
      前述，均為共同正犯。被告丙○○、壬○○、甲○○及子
      ○○為供販賣而持有毒品海洛因及甲基安非他命之低度行
      為；被告乙○○因幫助販賣而持有毒品海洛因及因轉讓而
      持有毒品甲基安非他命之低度行為，分別為販賣、幫助販
      賣及轉讓毒品之高度行為所吸收，均不另論罪。復查被告
      丙○○、壬○○及甲○○一次販賣毒品海洛因及甲基安非
      他命予證人許漢樂，係以一行為觸犯毒品危害防制條例第
      四條第一項之販賣第一級毒品罪及同條第二項之販賣第二
      級毒品罪，為想像競合犯，應依刑法第五十五條規定，從
      一較重之販賣第一級毒品罪處斷。再被告丙○○、壬○○
      、甲○○及子○○先後多次販賣第一級毒品海洛因及販賣
      第二級毒品甲基安非他命之犯行，均時間緊接，所犯又分
      別係犯罪構成要件相同之罪，顯各係基於概括犯意反覆為
      之，應均依連續犯之規定，分別論以一罪，並除法定本刑
      為死刑、無期徒刑部分依法不得加重外，其餘法定本刑為
      有期徒刑及罰金部分均予以加重其刑。被告丙○○、壬○○、甲○○及子○○所犯上開販賣第一級毒品罪及同條第
      二項之販賣第二級毒品罪二罪間；被告乙○○所犯上開幫
      助販賣第二級毒品罪及轉讓第一級毒品罪二罪間，分別係
      基於個別之犯意，且罪名互異、行為互殊，均應予分論並
      罰。
（三）次查被告丙○○前因違反毒品危害防制條例案件，經本院
      以九十年度彰簡字第六六０號刑事判決判處有期徒刑六月
      確定，於九十一年九月二十六日以易科罰金執行完畢；被
      告甲○○前因竊盜案件，經本院以九十二年度易字第九五
      七號刑事判決判處有期徒刑六月確定，入監執行，於九十
      三年七月十三日執行完畢；被告乙○○則曾因竊盜案件及
      違反槍砲彈藥刀械管制條例案件，分經本院以九十年度易
      字第六一八號及九十年度訴字第四八八號刑事判決判處有
      期徒刑七月及一年二月確定，並經裁定應執行有期徒刑一
      年七月確定（第一案），另因竊盜案件，經台灣嘉義地方
      法院以九十一年度易字第二五０號刑事判決判處有期徒刑
      七月確定（第二案），二案接續執行，於九十三年五月二
      十日假釋出獄付保護管束，迄九十三年十一月四日未經撤
      銷其假釋，而視為業已執行完畢等情，分別有其等臺灣彰
      化地方法院檢察署刑案資料查註紀錄表及臺灣高等法院被
      告全國前案紀錄表各一份在卷可參，被告丙○○、甲○○
      及乙○○於受有期徒刑之執行完畢後，五年內再犯有期徒
      刑以上之罪，均為累犯，應分別依刑法第四十七條規定，
      就法定本刑有期徒刑及罰金部分加重其刑，法定本刑為死
      刑或無期徒刑部分，則依法不得加重，並就被告丙○○及
      甲○○之部分遞加重其刑。被告乙○○幫助被告丙○○與
      被告壬○○等人共同販賣第二級毒品甲基安非他命，為幫
      助犯，應依刑法第三十條第二項之規定減輕其刑，並依法
      先加後減之。另被告甲○○及子○○雖有共同販賣海洛因
      及甲基安非他命等犯行，惟其等僅係或因染有施用毒品之
      惡習，一時貪慾致罹重典，或因為抵償積欠被告丙○○之
      債務，而受囑託代為交付毒品予買主，或介紹買主予被告
      丙○○，其等所獲取之利益尚屬有限；而被告乙○○雖有
      幫助被告丙○○販賣第一級毒品之犯行，然其僅係基於二
      人情誼，方與被告丙○○合資購買毒品，其並未獲取任何
      利潤，參以被告甲○○代為交付毒品海洛因或甲基安非他
      命共計九次，代為交付毒品之價額共僅一萬三千五百元，
      數量非鉅；被告子○○雖另有接聽證人辛○○欲購買毒品
      訊息之電話，然其僅與被告丙○○及壬○○共同販賣予證
      人辛○○一人，且次數僅八次，每次僅販賣一小包裝，販
      賣毒品所得僅八千元，數量亦非鉅；另被告乙○○則堅稱
      其係第一次與被告丙○○合資購買毒品等情，其等所致之
      危害，究不若專以販毒維生之毒梟可擬，本院認如依法定
      最低度刑期量處，猶嫌過重，情輕法重，犯罪情狀非全無
      可憫恕，分別爰依刑法第五十九條之規定酌減其刑，被告
      甲○○及子○○之部分依法先加後減之；被告乙○○之部
      分則依法遞減之。
（四）爰審酌毒品之危害至大，施用者不惟殘害自身，其因施用
      毒品而散盡家財連累家人，或為買毒鋌而走險者，更不可
      勝計，故毒品所造成之社會問題尤大於施用者本身所受之
      毒害，被告等本身亦均為施用毒品者，當知之甚稔，竟仍
      基於私人情誼，或為謀個人私利，幫助販毒者販入毒品，
      或自行販賣毒品使之蔓延，危害他人及社會匪淺，暨考量
      其等犯罪手段、參與之程度、販賣毒品海洛因及甲基安非
      他命之期間、次數、所得之利益及其等前分別有違反毒品
      危害防制條例、竊盜及違反槍砲彈藥刀械管制條例等前科
      紀錄（參前案紀錄表），素行不佳，且被告壬○○、甲○○、子○○及乙○○犯後猶飾詞以辯之態度，及其犯罪動
      機、智識程度、生活狀況等一切情狀，分別量處如主文所
      示之刑，及就被告丙○○、壬○○所犯販賣第一級毒品罪
      之部分，依刑法第三十七條第一項規定，均併宣告褫奪公
      權終身；並各定其應執行之刑，及所褫奪之公權，以資懲
      戒。
（五）再按毒品危害防制條例第十九條第一項規定，犯販賣毒品
      罪者，其犯罪所得之財物均沒收之，係採義務沒收主義。
      故販賣毒品所得之對價，不問其中成本若干，利潤多少，
      均應全部諭知沒收，貫徹政府查禁煙毒之決心，以符立法
      本旨 (最高法院九十一年度台上字第二四一九號判決意旨
      參照)。查被告丙○○販賣第一級毒品海洛因所得之對價
      二萬二千四百五十元及販賣第二級毒品甲基安非他命所得
      之對價三萬七千五百元；被告壬○○販賣第一級毒品海洛
      因所得之對價二萬一千九百五十元及販賣第二級毒品甲基
      安非他命所得之對價三萬五千五百元；另被告甲○○與被
      告丙○○、壬○○共同販賣第一級毒品海洛因所得之對價
      四千元及共同販賣第二級毒品甲基安非他命所得之對價九
      千五百元；而被告子○○與被告丙○○、壬○○共同販賣
      第一級毒品海洛因所得之對價二千元及共同販賣第二級毒
      品甲基安非他命所得之對價六千元，雖均未扣案，然依上
      開說明及毒品危害防制條例第十九條第一項之規定，仍應
      均予宣告沒收，如全部或一部不能沒收時，以其財產抵償
      之。又按毒品危害防制條例第十九條第一項規定，並無如
      同條例第十八條第一項所定：不問屬於犯人所有與否均沒
      收銷燬之明文，故應屬相對沒收主義之立法，其應沒收之
      物，應以屬被告所有者為限（最高法院九十三年度台上字
      第四六二號判決參照），是本件扣案之電子磅秤一臺、夾
      鍊袋一包、葡萄糖一包及行動電話六支，均係被告丙○○
      所有之物，並已供其等販賣第一、二級毒品犯罪所用之物
      ，業據被告丙○○陳明在卷，自應爰依同條項規定，宣告
      沒收之。再扣案之第一級毒品海洛因共二十三包（其中十
      一包合計淨重五點七四公克，純度百分之七十四點八七，
      純質淨重四點三零公克；其餘十二包合計淨重四點五八公
      克，純度百分之十九點零一，純質淨重零點八七公克）及
      第二級毒品甲基安非他命五包（淨重共十九點八一公克）
      ，均為查獲之供販賣所用之毒品，應依毒品危害防制條例
      第十八條第一項前段規定，均併予宣告沒收銷燬之。至扣
      案之塑膠管四支、玻璃球管一支、呼叫器一個、電話卡四
      張、投影機一台及現金一萬七千一百元等物，雖分別係被
      告丙○○及壬○○所有之物，然其等否認係供其販賣毒品
      所用或販賣毒品所得之物，被告壬○○辯稱：現金係伊向
      己○○所借貸的等語，被告丙○○則辯稱：現金係壬○○
      向己○○所借的，其餘物品則係供伊施用毒品所用或平日
      生活所需之物等語；另扣案之海洛因二包（毛重一公克）
      、安非他命一包（毛重零點六公克）、殘渣袋一個、鏟管
      一支、塑膠分裝袋一包及塑膠盒一個等物，雖亦均係被告
      乙○○所有之物，然其亦否認係供其幫助販賣或轉讓毒品
      所用之物，辯稱：該等扣案物均係供伊施用毒品所用之物
      等語，本院衡諸被告等本身即有施用第一、二級毒品之習
      慣，有其前案紀錄可按，其上開所辯並非全屬無稽，況被
      告丙○○既已坦承有上開販賣第一、二級毒品之犯行，衡
      情應毋庸對於應沒收之物有所隱諱，復查無其他證據足資
      證明該等扣案物與本案有何直接關連，是以該等扣案物亦
      應毋庸於本案宣告沒收銷燬及沒收，附此敘明。
丁、移送併案審理部分：
一、臺灣彰化地方法院檢察署檢察官移送併辦意旨（九十四年度
    偵字第六０四０號）：被告乙○○基於販賣第二級毒品甲基
    安非他命以營利之概括犯意，於九十四一、二月間，在其位
    於彰化縣秀水鄉○○村○○街一四五巷七二弄九號住處及設
    於同縣彰化市○○路之「金馬加油站」等處，分別以一千元
    及二千元之價格，販售第二級毒品甲基安非他命各一包予庚○○二次，因認被告乙○○就此部分另涉有毒品危害防制條
    例第四條第二項之販賣第二級毒品罪嫌，並與前揭業經論罪
    科刑之部分有連續犯之裁判上一罪關係等語。
二、惟按犯罪事實應依證據認定之，無證據不得認定其犯罪事實
    ，刑事訴訟法第一百五十四條第二項定有明文，又認定不利
    於被告之事實，須依積極證據，苟積極證據不足為不利於被
    告事實之認定時，即應為有利於被告之認定，更不必有何有
    利之證據，縱認被告抗辯或反證係屬虛偽，仍不能以此資為
    積極證據應予採信之理由；復按事實之認定，應憑證據，如
    未能發現相當證據，或證據不足以證明，自不能以推測或擬
    制之方法，以為裁判基礎，最高法院三十年上字第八一六號
    、三十年上字第四八二號、四十年台上字第八六號判例可資
    參照。再認定犯罪事實所憑之證據，雖不以直接證據為限，
    間接證據亦包括在內，然無論直接或間接證據，其為訴訟上
    之證明，須於通常一般之人均不致於有所懷疑，而得確信其
    為真實之程度者，始得據為有罪之認定，倘其證明尚未達到
    此一程度，而有合理之懷疑存在時，即無從為有罪之認定，
    最高法院七十六年台上字第四九八六號判例參照。
三、本件公訴人認被告涉有此部分販賣第二級毒品罪嫌，係以證
    人庚○○於警詢中之證述及卷附之通訊監察譯文一份為其論
    據。然被告乙○○於警、偵訊中及本院行準備程序與審理時
    均堅詞否認有販賣毒品甲基安非他命之犯行，辯稱：伊根本
    不認識庚○○，亦未曾販賣毒品予其等語。選任辯護人則為
    被告乙○○辯護略以：證人庚○○於警詢中之證述係於審判
    外之陳述，且其於本院審理時復已證述其於警詢中之證述有
    所不實，其並未曾與乙○○有任何毒品交易，是難認其於警
    詢中之證述有證據能力，又證人庚○○於本院審理具結證述
    之時，乙○○尚羈押禁見中，勢無干擾證人作證之可能，亦
    足認證人於本院審理時之證述應較堪採信，故實難認乙○○
    確有販賣毒品予證人庚○○之犯行等語。經查：
（一）證人庚○○雖曾於警詢中證述：伊曾向乙○○購買毒品，
      伊係以伊之0000000000號行動電話撥打000
      0000000號行動電話向其購買，卷附之監聽譯文即
      係伊向乙○○聯絡購買海洛因及甲基安非他命之內容，伊
      曾向乙○○聯絡過購買海洛因五百元一次，但並未交易成
      功；另曾向其購買過甲基安非他命二次，一次係購買一千
      元，交易地點係在其住處門口，另一次二千元係在彰化市
      ○○路金油加油站旁交易，均由乙○○親自送交毒品予伊
      ，伊有帶同警方至二人交易地點拍照附卷等語（見九十四
      年度偵字第六０四０號偵查卷第十七頁第二十一頁警詢筆
      錄）；然其於本院審理時則結證稱：伊不認識乙○○，0
      000000000號行動電話雖係伊所持用，但伊未使
      用這支電話洽購毒品，該支電話曾有他人使用，卷附之電
      話監聽譯文並不是伊所為，警詢中伊雖有供述曾向乙○○
      購買毒品之情事，但此係因當時伊頭暈，身體不舒服，卷
      附之所謂二人交易地點之照片，亦係警方自行至該等地點
      照相等語（見本院卷卷（二）第一百十七頁至第一百十八
      頁審理筆錄），證人庚○○於本院審理時所具結證述之內
      容與其於警詢中所證述之情節並不符，且其於本院審理時
      復證述其於警詢時有身體不適及警方有自行拍照充當其所
      指認之交易品地點等情，是本件公訴人據以認定被告乙○○有販賣毒品甲基安非他命予證人庚○○之警詢筆錄是否
      具有較可信之特別情況，而認有傳聞例外之情形，得以採
      為認定此部分犯罪事實之證據，即非無疑。
（二）證人庚○○既已於本院審理時具結否認警詢筆錄之任意性
      及真實性，被告乙○○及其辯護人亦有所質疑，本院自應
      勘驗證人庚○○警詢筆錄之錄音或錄影資料，以確保該警
      詢筆錄之可信度。惟經本院當庭勘驗證人庚○○於警詢中
      之錄影光碟，結果為：１、證人庚○○於警詢之初係自行
      回答年籍資料。２、負責詢問之偵查員皆係以朗誦方式詢
      問問題。３、證人庚○○回答係以何電話洽購毒品時，原
      回答不記得，後盯著螢幕看方回答出電話號碼。４、警詢
      中曾出現證人庚○○回以稱「軟的」、「四號」是何物？
      其不清楚等語。５、警員在播放監聽譯文錄音帶時，庚○○精神不濟，有打瞌睡之情形。６、警詢筆錄第四頁第三
      行以下，即關於指控其曾向乙○○購買甲基安非他命之次
      數、金錢、地點等情，即未再有任何錄音、錄影資料顯現
      ，此有勘驗筆錄可按（見本院卷卷（二）第二百五十九頁
      ），參以證人即製作證人庚○○警詢筆錄之警員葉振昌於
      本院審理時復證述：伊等有先製作筆錄之初步草稿，再依
      庚○○回答修正之，詢問時庚○○係有看著螢幕應答等語
      （見本院卷卷（二）第二百六十一頁審理筆錄），則證人
      庚○○於警詢中是否係因其身體不適，為能儘速完成警詢
      筆錄而附和警員事先已草擬之問答？又其是否確有證述向
      被告乙○○購買毒品甲基安非他命等情，均有合理之可疑
      ？實難遽認證人庚○○之警詢筆錄具有較可信之特別情況
      ，而認其具有證據能力。
（三）況按刑事訴訟之目的固重在發見實體真實，其手段則應合
      法正當，以保障人權。依刑事訴訟法第二百二十九條至第
      二百三十一條之規定，司法警察（官）固有調查犯罪嫌疑
      人犯罪情形及蒐集證據之職權，而得詢問犯罪嫌疑人，惟
      依同法第一百條之二準用同法第一百條之一第一項之規定
      ，司法警察（官）詢問犯罪嫌疑人，除有急迫情況且經記
      明筆錄者外，應全程連續錄音；必要時，並應全程連續錄
      影。考其立法目的，在於建立詢問筆錄之公信力，並擔保
      詢問程序之合法正當；亦即在於擔保犯罪嫌疑人對於詢問
      之陳述係出於自由意思及筆錄所載內容與其陳述相符。故
      司法警察（官）詢問犯罪嫌疑人如違背上開規定，其所取
      得之供述筆錄，究竟有無證據能力，原應審酌司法警察（
      官）違背該法定程序之主觀意圖、客觀情節、侵害犯罪嫌
      疑人權益之輕重、對犯罪嫌疑人在訴訟上防禦不利益之程
      度，以及該犯罪所生之危害，暨禁止使用該證據對於抑制
      違法蒐證之效果，及司法警察（官）如依法定程序有無發
      現該證據之必然性等情形，本於人權保障與社會安全之均
      衡維護精神，依比例原則，具體認定之。（最高法院八十
      八年度台上字第五七六二號、九十二年度台上字第六九二
      一號、九十三年度台上字第一八七二號、九十三年度台上
      字第三九五三號判決意旨參照）。本件證人庚○○之警詢
      筆錄並無全程錄音、錄影足以擔保其公信力，警詢筆錄內
      容之任意性及真實性又有合理之可疑，警員復有事先草擬
      問答之情事，而未全程錄影之部分，又係指證被告乙○○
      有販賣甲基安非他命之重要情節，均業如前述，而證人葉
      振昌復未能合理交代未全程錄音、錄影之原因，且上開筆
      錄內容對於認定被告乙○○此部分犯行又具有重要性，對
      被告防禦其不利益有重大影響，本於人權保障與社會安全
      之均衡維護精神，亦難認證人庚○○之警詢筆錄具有證據
      能力，是以，證人庚○○之警詢筆錄實無從茲為認定被告
      乙○○確有此部分犯罪事實所憑之證據。
（四）至卷附之通訊監察譯文，證人庚○○已否認係其所為，則
      該份譯文是否確為被告乙○○販賣毒品之談話內容，亦有
      可疑，從而，公訴人所舉之證據尚無從本院獲得被告乙○○確有販賣甲基安非他命予證人庚○○之確切心證，復無
      其他証據証明被告確有公訴人所指之此部分販賣第二級毒
      品甲基安非他命之犯行，被告此部分犯罪嫌疑尚有不足，
      自難認與本案有何裁判上一罪之關係，尤非前開起訴效力
      所及，本院自不得併予審究，故上開部分應退回原併辦機
      關另行依法處理，附此敘明。
據上論斷，應依刑事訴訟法第二百九十九條第一項前段、第三百
條，毒品危害防制條例第四條第一項、第二項、第八條第一項、
第十八條第一項前段、第十九條第一項，刑法第十一條、第二十
八條、第三十條、第五十五條、第五十六條、第四十七條、第五
十九條、第三十七條第一項、第五十一條第五款、第八款，判決
如主文。
本案經檢察官田德煙到庭執行職務。
中    華    民    國    95    年    3     月    20    日
                  刑事第一庭    審判長法  官  洪志賢
                                      法  官  姚銘鴻
                                      法  官  簡璽容
以上正本證明與原本無異。
如不服本判決，應於判決送達後十日內向本院提出上訴狀 (須附
繕本 )。
中    華    民    國    95    年    3     月    23    日
                                      書記官  王惠嬌
毒品危害防制條例第4條
製造、運輸、販賣第一級毒品者，處死刑或無期徒刑；處無期徒
刑者，得併科新臺幣1 千萬元以下罰金。
製造、運輸、販賣第二級毒品者，處無期徒刑或7 年以上有期徒
刑，得併科新臺幣7 百萬元以下罰金。
製造、運輸、販賣第三級毒品者，處5 年以上有期徒刑，得併科
新臺幣5 百萬元以下罰金。
製造、運輸、販賣第四級毒品者，處3 年以上10年以下有期徒刑
，得併科新臺幣3 百萬元以下罰金。
製造、運輸、販賣專供製造或施用毒品之器具者，處1 年以上7
年以下有期徒刑，得併科新臺幣1 百萬元以下罰金。
前五項之未遂犯罰之。
毒品危害防制條例第8條
轉讓第一級毒品者，處1 年以上7 年以下有期徒刑，得併科新臺
幣1 百萬元以下罰金。
轉讓第二級毒品者，處6 月以上5 年以下有期徒刑，得併科新臺
幣70萬元以下罰金。
轉讓第三級毒品者，處3 年以下有期徒刑，得併科新臺幣30萬元
以下罰金。
轉讓第四級毒品者，處1 年以下有期徒刑，得併科新臺幣10萬元
以下罰金。
前四項之未遂犯罰之。
轉讓毒品達一定數量者，加重其刑至二分之一，其標準由行政院
定之。
附表一：
丙○○、壬○○及甲○○共同販賣第一級毒品海洛因之部分
┌─┬────┬────────┬────────┬────────────┬────────┐
│  │買受人  │ 交易時間及次數 │ 交  易  地  點 │   交   易   方   式    │交  易  金  額  │
│  │        │    （民國）    │                │                        │  （新臺幣）    │
├─┼────┼────────┼────────┼────────────┼────────┤
│一│許漢樂（│九十三年十一月、│於彰化視線東鹿東│由許漢樂以0000000│每次一千元。    │
│  │綽號陀螺│十二月間起，至九│方國小門口或彰化│０八七號撥打丙○○、葉秀│                │
│  │）      │十四年一月十四日│縣和美鎮路邊等處│珍共同持用之０九二七０八│                │
│  │        │止，共約十二次。│。              │三九四五號行動電話，聯繫│                │
│  │        │                │                │毒品交易事宜；約定交易地│                │
│  │        │                │                │點後，由甲○○出面二次，│                │
│  │        │                │                │其餘由丙○○親自出面，或│                │
│  │        │                │                │囑由其他小弟，以一手交錢│                │
│  │        │                │                │、以手交貨之方式交易。  │                │
│  │        │                │                │                        │                │
├─┼────┼────────┼────────┼────────────┼────────┤
│二│黃泉閔（│九十四年二、三月│彰化縣曉陽國小。│由黃泉閔以市內電話七五八│每次五百元。    │
│  │綽號凸仔│間（即九十四年三│                │一八八一號撥打丙○○、葉│                │
│  │）      │月二日，另一次約│                │秀珍共同持用之０九二三四│                │
│  │        │一星期前），共二│                │八四八六九號行動電話，聯│                │
│  │        │次。            │                │繫毒品交易事宜；約定交易│                │
│  │        │                │                │地點後，由丙○○及甲○○│                │
│  │        │                │                │各出面一次，以一手交錢、│                │
│  │        │                │                │一手交貨之方式交易。    │                │
├─┼────┼────────┼────────┼────────────┼────────┤
│三│葉閔森（│九十四年三月七日│於彰化縣和美鎮張│由葉閔森以0000000│每次一千元。    │
│  │綽號阿三│前後，共二次。  │新路及道州路路邊│七０一號撥打丙○○、葉秀│                │
│  │、阿森）│                │。              │珍共同持用之０九二三四八│                │
│  │        │                │                │四八六九號行動電話，聯繫│                │
│  │        │                │                │毒品交易事宜；約定交易地│                │
│  │        │                │                │點後，由丙○○親自出面，│                │
│  │        │                │                │或囑由其他小弟，以一手交│                │
│  │        │                │                │錢，以手交貨之方式交易。│                │
│  │        │                │                │                        │                │
├─┼────┼────────┼────────┼────────────┼────────┤
│四│蝦米    │九十四年三月三日│彰化縣曉陽國小附│以0000000000號│四百五十元。    │
│  │        │二十時許        │近。            │撥打丙○○、壬○○共同持│                │
│  │        │                │                │用之0000000000│                │
│  │        │                │                │號行動電話，聯繫毒品交易│                │
│  │        │                │                │事宜；約定交易地點後，由│                │
│  │        │                │                │丙○○囑小弟，以一手交錢│                │
│  │        │                │                │，以手交貨之方式交易。  │                │
│  │        │                │                │                        │                │
├─┼────┼────────┼────────┼────────────┼────────┤
│五│排骨    │九十四年三月五日│於彰化縣曉陽國小│以市內電話撥打丙○○、葉│每次五百元。    │
│  │        │十四時許及同年月│附近。          │秀珍共同持用之０九二三四│                │
│  │        │六日十六時許，共│                │八四八六九號行動電話，聯│                │
│  │        │二次。          │                │繫毒品交易事宜；約定交易│                │
│  │        │                │                │地點後，由丙○○囑由其他│                │
│  │        │                │                │小弟，以一手交錢，以手交│                │
│  │        │                │                │貨之方式交易。          │                │
│  │        │                │                │                        │                │
├─┼────┼────────┼────────┼────────────┼────────┤
│六│義宏    │九十四年三月三日│義宏住處。      │由義宏以00000000│一千元。        │
│  │        │十四時許。      │                │二三號撥打丙○○、壬○○│                │
│  │        │                │                │共同持用之0000000│                │
│  │        │                │                │八六九號行動電話，聯繫毒│                │
│  │        │                │                │品交易事宜；約定交易地點│                │
│  │        │                │                │後，由甲○○出面，以一手│                │
│  │        │                │                │交錢，以手交貨之方式交易│                │
│  │        │                │                │。                      │                │
├─┼────┼────────┼────────┼────────────┼────────┤
│七│阿平    │九十四年三月四日│於翻頂婆檳榔攤、│由阿平以00000000│每次五百元。    │
│  │        │十五時許、同年月│線西喜美超市、道│一四號撥打丙○○、壬○○│                │
│  │        │五日凌晨零時許及│周醫院（後改至道│共同持用之0000000│                │
│  │        │同年月七日凌晨零│周釣蝦場）。    │八六九號行動電話，聯繫毒│                │
│  │        │時許，共三次。  │                │品交易事宜；約定交易地點│                │
│  │        │                │                │後，由丙○○親自出面，或│                │
│  │        │                │                │囑由其他小弟，以一手交錢│                │
│  │        │                │                │，以手交貨之方式交易。  │                │
│  │        │                │                │                        │                │
├─┼────┼────────┼────────┼────────────┼────────┤
│八│傲讀    │九十四年三月六日│於道周醫院後面之│由傲讀以00000000│五百元。        │
│  │        │凌晨一時許。    │釣蝦場。        │０二號撥打丙○○、壬○○│                │
│  │        │                │                │共同持用之0000000│                │
│  │        │                │                │八六九號行動電話，聯繫毒│                │
│  │        │                │                │品交易事宜；約定交易地點│                │
│  │        │                │                │後，由丙○○親自出面，或│                │
│  │        │                │                │囑由其他小弟，以一手交錢│                │
│  │        │                │                │，以手交貨之方式交易。  │                │
│  │        │                │                │                        │                │
├─┼────┼────────┼────────┼────────────┼────────┤
│九│信哥    │九十四年三月七日│於道周醫院後面之│由信哥以00000000│五百元。        │
│  │        │十一時許。      │釣蝦場。        │六二號撥打丙○○、壬○○│                │
│  │        │                │                │共同持用之0000000│                │
│  │        │                │                │八六九號行動電話，聯繫毒│                │
│  │        │                │                │品交易事宜；約定交易地點│                │
│  │        │                │                │後，由壬○○囑吳松麟，以│                │
│  │        │                │                │一手交錢，以手交貨之方式│                │
│  │        │                │                │交易。                  │                │
│  │        │                │                │                        │                │
└─┴────┴────────┴────────┴────────────┴────────┘
 附表二
 丙○○、壬○○及甲○○共同販賣第二級毒品甲基安非他命之
 部分
┌─┬────┬────────┬────────┬────────────┬────────┐
│  │買受人  │交易時間及次數  │ 交  易  地  點 │  交   易   方   式     │  交  易  金  額│
│  │        │   （民國）     │                │                        │    （新台幣）  │
├─┼────┼────────┼────────┼────────────┼────────┤
│一│許漢樂（│九十三年十一月、│於彰化市線東鹿東│由許漢樂以0000000│每次一千元。    │
│  │綽號陀螺│十二月間起，至九│方國小門口或彰化│０八七號撥打丙○○、葉秀│                │
│  │）      │十四年一月十四日│縣和美鎮路邊等處│珍共同持用之０九二七０八│                │
│  │        │止，共約十二次。│。              │三九四五號行動電話，聯繫│                │
│  │        │                │                │毒品交易事宜；約定交易地│                │
│  │        │                │                │點後，由甲○○出面二次，│                │
│  │        │                │                │其餘由丙○○親自出面，或│                │
│  │        │                │                │囑由其他小弟，以一手交錢│                │
│  │        │                │                │，以手交貨之方式交易。  │                │
│  │        │                │                │                        │                │
├─┼────┼────────┼────────┼────────────┼────────┤
│二│劉明輝  │九十三年十二月至│於彰化縣秀水鄉或│由劉明輝以0000000│每次一千元。    │
│  │        │九十四年一月間，│線西鄉路邊。    │二六七號撥打丙○○、葉秀│                │
│  │        │共買約十二次。  │                │珍共同持用之０九二三四八│                │
│  │        │                │                │四八六九號行動電話，聯繫│                │
│  │        │                │                │毒品交易事宜；約定交易地│                │
│  │        │                │                │點後，由丙○○親自其他小│                │
│  │        │                │                │弟，以一手交錢，以手交貨│                │
│  │        │                │                │之方式交易，其中由甲○○│                │
│  │        │                │                │送貨二次。              │                │
│  │        │                │                │                        │                │
├─┼────┼────────┼────────┼────────────┼────────┤
│三│阿弟仔  │九十四年三月六日│約在道周醫院（後│由阿弟仔以公共電話撥打林│五百元。        │
│  │        │十二時許。      │改至附近之金石堂│偉民、壬○○共同持用之０│                │
│  │        │                │）。            │000000000、０九│                │
│  │        │                │                │00000000號行動電│                │
│  │        │                │                │話，聯繫毒品交易事宜；約│                │
│  │        │                │                │定交易地點後，由甲○○出│                │
│  │        │                │                │面，以一手交錢，以手交貨│                │
│  │        │                │                │之方式交易。            │                │
│  │        │                │                │                        │                │
├─┼────┼────────┼────────┼────────────┼────────┤
│四│阿俊仔  │九十四年三月七日│於道周醫院後面之│由阿俊仔以0000000│五千元。        │
│  │        │凌晨二時許。    │釣蝦場。        │一八四號撥打丙○○、葉秀│                │
│  │        │                │                │珍共同持用之０九二三四八│                │
│  │        │                │                │四八六九號行動電話，由吳│                │
│  │        │                │                │崧麒代為接聽，雙方談妥毒│                │
│  │        │                │                │品交易事宜，並約定交易地│                │
│  │        │                │                │點後，復由甲○○出面，以│                │
│  │        │                │                │一手交錢，以手交貨之方式│                │
│  │        │                │                │交易。                  │                │
└─┴────┴────────┴────────┴────────────┴────────┘
附表三：
丙○○及壬○○所共同持用之0000000000號、000
0000000號及0000000000號行動電話與如附表
一、二所示之人及辛○○等欲購毒者之通訊監察譯文
(一)94 年1月3日19時57分21秒由許漢樂以其所有0000-000000號
    行動電話撥打給丙○○、壬○○所持用之0000-000000號行
    動電話(附於偵字第1897號偵93-94頁)：
A：喂，偉民喔，查某（海洛因）再給我差呀一下好不好？
B：喔阿。
A：拜六領錢，真的拜六會提早領錢一萬給你
B：你傲拜不要給我方便，要差多少？
A：二張（金錢）而已。
B：差都差盡邦底的下去，好啦。
（二）94年3月2日19時39分由黃泉閔以其所有00-0000000號市
      內電話撥打給丙○○、壬○○所共同持用之0000-000000
      號行動電話 (和警刑字第0940001030號卷警17-19頁)：
A：喂。
B：你誰？
A：凸ㄟ。
B：凸ㄟ怎樣？
A：拿六百（新台幣）給你。
B：六百喔！
A：昨天欠你一百（新台幣）
B：喔。
A：好。
B：曉陽國小
A：好
      94年3月2日20時5分35秒由黃泉閔以00-0000000號市內電話
      撥打給丙○○持有之0000-000000號行動電話：
B：你誰？
A：凸ㄟ啦。
B：怎樣？
A：阿要哪裡那個道周醫院後面釣蝦場。
B：啊。
A：道周醫院後面哪間釣蝦場？
B：你剛才不是說曉陽國小？！
A：喔阿我等你們那麼久，我出來啦。
B：好啦。
      94年3月2日20時10分28秒由黃泉閔00-0000000號市內電
      話撥打給壬○○持有之0000-000000號行動電話：
B：你誰阿？凸ㄟ喔？
A：對，到位了，道周後面釣蝦場。
B：對對。
A：到了快一點。
B：喔好啦你等一下。
     94年3月6日13時53分21秒由黃泉閔以其所有00-0000000
      號市內電話撥打給壬○○持有之0000-000000號行動電話
      ：
A：凸ㄟ。
B：哼凸ㄟ怎樣？
A：你在哪？
B：道周。
A：道周喔。
B：後面那間釣蝦場。
A：好。
B：到道周就好。
A：我差不多半小時才會到。
B：你到位時再打一下。
A：要和美不湯歌，彰化呢？
B：沒啦要多少？
A：一啦（新台幣一千元）
B：好啦。
（三）94年3月6日20時18分9秒由丙○○以其持用之0000-000000
      號行動電話撥打給劉明輝持有之0000-000000號行動電話
      (偵字第1897號卷第131頁)  ：
A：我不是跟你說有一裝東西（毒品）不錯。
B：阿。
A：我不是跟你說有一裝東西（毒品）不錯。
B：東西不錯。
A：對。
B：我某不要給我錢，現在我在醫院阿。
A：有樣。
B：我丈人爸可能活不了多久。
A：要蘇州賣鴨蛋。
B：你不知真的沒給你騙，算不能開玩笑ㄟ
A：喔。
B：現在我們要去醫院。
A：東西不錯喔。不你會後悔，量不多。
B：量不多喔，只有這批就對啦。
A：這東西量不多。
B：我跟我老婆偷一下看偷有沒有，不然要怎樣只好用偷的。
A：好。
B：好。
（四）94年3月6日12時01分24秒由葉閔森以其持有0000-00000
      0號行動電話撥打給丙○○、壬○○共同持用之0000-0000
      0 0號行動電話：
A：少年ㄟ，我阿三阿啦。
B：怎樣？
A：幫忙一下，三百塊（新台幣）罷一檔來（毒品）。
B：這樣喔。
A：到現在算錢還沒到，我順便要先試看看。
B：ㄥ。
A：好嗎？
B：你來和美啦。
A：和美哪？
B：道周。
A：阿。
B：道周。
A：道周醫院喔。
B：對。
A：我現在馬上過去。
B：好。
A：阿我卡下午若錢進來時我再打給你。
B：好。
A：阿你我是到位再打還是什麼？
B：對阿，你到位沒打我怎麼知道。
A：不是阿你在那周圍而已嗎
B：對。
A：好啦。
      94年3月6日12時07分06秒由葉閔森以其持有0000-00000
      0號行動電話撥打給丙○○、壬○○所共同持用之0000-00
      0000號行動電話：
A：我跟你說啦，你再三分鐘出來，這樣才不會拖到時間。
B：你騎機車嗎？
A：阿。
B：騎摩托車嗎？
A：我跟你說我身上三百而已，我先跟你罷一檔（毒品）我要試看
看而已。
B：騎摩托車還是開車？
A：騎摩托車。
B：穿什麼衣服？
A：我穿一件藍色的褲子一件白色風衣。
B：藍色的褲子，白色風衣。
A：我跟你說啦，你再二三分鐘出來道周醫院這裡，我在道周醫院
旁等你。
B：你到再打啦。
A：到再打你就馬上到，我就不要等啦。
B：對啦。
A：好啦好啦。
     94年3月6日16時10分55秒由丙○○以其持用之0000-0000
     00號行動電話撥打給葉閔森持有之0000-000000 號行動電
     話：
B：怎樣？
A：用一張（新台幣一千元）好嗎？
B：好啊。
A：同樣那裡嗎？
B：對。
A：不就到哪再打給你？
B：對。
A：阿會差很多嗎？
B：什麼差很多？
A：我說量啦。
B：量會差很多嗎？！
A：不啦，我是說可以用多用一點。
B：量不是差不多都這樣。
A：我到位再打給你，現在是到道周醫院還是哪？
B：7-11好嗎？
A：聽不懂。
B：7-11
A：7-11喔就你在報的7-11喔
B：對。
A：地球村對面那間，阿我現在過去差不多五六分鐘。
B：到再打阿。
A：好。
    94年3月6日16時20分57秒由葉閔森以其持有0000-000000
    號行動電話撥打給丙○○持用之0000-000000號行動電話：
A：到了啦。
B：你就停。
A：同樣都從樣。
B：你轉過來市阿口。
A：同樣哪裡嗎？
B：對。
    94年3月7日11時34分50秒由葉閔森以其持有0000-000000
    號行動電話撥打給丙○○、壬○○所共同持用之0000-00000
    0號行動電話：
A：衝（用）千五（新台幣一千五）。
B：千五喔，你人在哪裡？
A：在和美。
B：你有方便過來伸港這邊二百釣蝦場
A：怎麼衝（用）到那邊去。
B：我這只有放散的千五而已。
A：五百三包喔（訊號不清）我現在人在彰新路。
B：我也在彰新路阿，彰新路一間二百的。
A：對阿二百遊藝場。
B：哪會彰新路？
A：要伸港這條喔？
B：不是啦。
A：對阿就要伸港這條彰新路二百便利商店，啊你現在衝（用）以
包五百（毒品）的給我這樣。
B：不啦，我在這邊。
A：我不要這樣，那樣我不要你就要過來我這邊。
B：你要過來這邊量才有比較多啦。
A：對阿，我就是看你有沒有可以多用一些。
B：就彰新路二百釣蝦場。
A：遊藝場喔，超過ABC嗎？
B：和美交流道下來轉右手。
A：喔那邊喔。
B：在甘阿井竹仔腳哪裡喔？
A：對啦。
B：我到那邊打給你我找看看。
A：好。
（五）94年3月3日20時36分57秒由綽號蝦米者以其持有0000-0
      00 000號行動電話撥打給丙○○、壬○○所共同持用之
      0000- 000000號行動電話 (偵字第1897號卷第150頁)：
A：喂，你甘嫂阿？
B：對，你誰？
A：我蝦米。
B：誰？
A：蝦米阿。
B：喔怎樣？
A：阿四阿五（新台幣）有可方便一下？
B：喔好阿，改天盡量不要。
A：阿嫂我沒辦法抱歉，阿要在那邊等？
B：曉陽國小。
A：曉陽國小喔，好。
B：你到的時候再打。
A：好。
      94年3月3日20時44分16秒由綽號蝦米者以其持有0000-00
      0000號行動電話撥打給丙○○、壬○○所共同持用之0000
      -000000號行動電話：
A：喂民哥喔，我到了。
B：你到哪？
A：我到曉陽國小頭前。
B：喔你自己一個喔。
A：對，我自己一個駛貨車。
B：喔，他到了，他要到了他騎我機車。
A：喔好，阿差不多多久會到？
B：不用五分鐘。
A：不用五分鐘喔，好。
（六）94年3月2日18時38分24秒由綽號排骨者以其持有00-000
      0000號市內電話撥打給丙○○、壬○○所共同持用之000
      0-0 00000號行動電話 (偵字第1897號卷第144-147頁)：A
      ：喂我排骨ㄟ。
B：排骨的怎樣？
A：嫂仔跟你拿五百（新台幣）
B：ㄥ你等一下（叫崧麒接聽）
A：喂崧麒拿五百
B：你在哪？
A：我在我工廠。
B：在你工廠喔。
A：對。
B：不然我們在道周蝦場。
A：喔阿我沒電話打給你呢？！
B：你說怎樣？
A：我沒電話打給你。
B：有啦蝦場裡面有。
A：好。
B：好。
     94年3月3日19時14分31秒由綽號排骨者以其持有00-0000
     000號市內電話撥打給丙○○、壬○○所共同持用之0000-0
     00000號行動電話：
A：喂崧麒喔？
B：你誰？
A：喔民哥我排骨ㄟ。
B：怎樣？
A：我到蝦阿場啦。
B：到蝦阿場喔。
A：道周醫院蝦阿場。
B：喔好你在那邊等一下。
A：阿可以快一點嗎？
B：怎樣？要多少？
A：我五百（新台幣）阿，我剛才有打啦。
B：ㄥ。
A：喔好。
     94年3月3日19時9分25秒由綽號排骨者以其持有00-00000
     00號市內電話撥打丙○○、壬○○所共同持用之0000-00
     0000號行動電話：
A：嫂子嗎？
B：對，排骨喔？
A：對阿阿南阿勒（子○○）？
B：怎樣嗎？
A：沒，我要找他。
B：你要找他，不打他手機你找我。
A：打不通，他另外那支手機我不知道。
B：他講電話你等一下再打。
     94年3月5日14時1分14秒由綽號排骨者以其持有00-00000
     00號市內電話撥打丙○○、壬○○所共同持用之0000-0000
     00號行動電話：
A：民哥嗎？
B：我麼哪裡？
A：排骨ㄟ啦。
B：怎樣？
A：要拿五百（新台幣）
B：五百嗎？
A：對。
B：你再十分鐘打給我。
A：好。
     94年3月5日14時8分45秒由綽號排骨者以其持有00-00000
     00號市內電話撥打丙○○、壬○○所共同持用之0000-0000
     00號行動電話：
A：嫂仔喔，我排骨ㄟ。
B：排骨ㄟ喔怎樣？
A：要去哪找你？
B：曉陽國小門口。
A：我在戰神呢，曉陽國小算哪一間？
B：曉陽國小算哪一間？！
A：下犁嗎？
B：對。
A：這樣我瞭解在哪裡。
B：好。
     94年3月6日16時7分39秒由綽號排骨者以其持有00-00000
     00號市內電話撥打丙○○、壬○○所故同持用之0000-0000
     00號行動電話：
A：民哥喔？
B：你誰？
A：我排骨ㄟ，要跟你拿阿！我在工廠阿。
B：拿多少？
A：我要五百（新台幣）。
B：你來釣蝦場好嗎？
A：阿？
B：道周。
A：道周喔？
B：道周。
A：我到道周打給你。
B：好。
    94年3月6日16時24分29秒由綽號排骨者以其持有00-00000
    00號市內電話撥打丙○○、壬○○所共同持用之0000-00000
    0號行動電話：
A：民哥怎樣？
B：要等一下喔！
A：他多久會到？
B：找不到人。
A：阿！
B：還沒找到人。
A：找不到人喔，不然等一下看有沒有摩托車過去道周吶
B：好阿。
A：好。
   94年3月6日16時34分9秒由綽號排骨者以其持有00-0000000
   號市內電話撥打丙○○、壬○○所共同持用之0000-000000號
   行動電話：
A：嫂阿喔，我到道周。
B：你誰？
A：我排骨ㄟ，對阿，我到了。
B：喔好。
（七）94年3月3日14時36分14秒由綽號義宏者以其持有0000-0
      00 000號行動電話撥打丙○○、壬○○所共同持用之0000
      -00 0000號行動電話 (偵字第1897號卷第149-150頁)：
B：喂（壬○○）。
A：崧麒喔？
B：不是勒，你誰？
A：那個老民有在嗎？
B：有，你誰？
A：我義宏勒。
B：義宏喔。
A：對。
B：你等一下。
A：那個幼ㄝ干有便宜的（毒品）？
B：阿（丙○○）。
A：幼ㄝ啦（毒品海洛因）
B：幼ㄝ喔。
A：對，一千（新台幣）啦
B：好。
A：阿要去哪等？
B：你在哪裡？
A：我在家裡。
B：我叫崧麒拿去你家。
A：好阿快一點。
B：好。
    94年3月3日15時07分08秒由綽號義宏者以其持有0000-000
    000號行動電話撥打丙○○、壬○○所共同持用之0000-0000
    00號行動電話：
B：喂。
A：麻煩叫老民聽一下。
B：我們哪裡找？
A：我義宏啦。
B：喔你等一下，他說怎樣（壬○○問丙○○）？
A：阿怎麼才一點點（毒品重量）？
B：你等一下（換丙○○接聽）
A：阿哪才一些些（毒品重量），不會太離譜。
B：這樣會嗎？
A：對阿。
B：你叫崧麒拿回來我看看。
A：叫崧麒拿回去給你看喔。
B：對我在那個，好嗎？
A：阿現在要怎樣？
B：你叫崧麒聽。
A：好。（換甲○○聽）喂。
A：我叫他和我一起過去才不會說半路怎樣，叫他在旁邊等，我再
拿過去給你看。
B：要過去哪？不行叫他過來這喔？！
（八）94年3月4日15時52分11秒由綽號阿平者以其持有0000-0
      00 000號行動電話撥打丙○○、壬○○所共同持用之0000
      -00 0000號行動電話 (偵字第1897號卷第151-152頁)：
A：喂。
B：你誰？
A：ㄥ阿平，阿民勒？
B：你誰？
A：我阿平。
B：阿平喔，怎樣嗎？
A：拿五百（新台幣）。
B：喔好啦，你人在哪裡？
A：在那個頂番婆。
B：頂番婆喔，他（丙○○）說你前天來的檳榔攤什麼品啦香。
A：喔。
B：對阿。
A：好。
B：你到那時候再打。
A：喔好，不用等很久喔不用。
    94年3月5日00時42分55秒由綽號阿平者以其持有0000-000
    000號行動電話撥打丙○○、壬○○所共同持用之0000-0000
    00號行動電話：
A：喂。
B：你誰？
A：阿平。
B：怎樣？
A：拿一個五百的（新台幣）
B：阿我們人沒有在這邊。
A會很遠嗎，有近一點的嗎？
B：ㄟ喜美超市好嗎？線西。
A：線西喔。
B：對。
A：好。
    94年3月5日00時51分29秒由綽號阿平者以其持有0000-000
     000號行動電話撥打丙○○、壬○○所共同持用之0000-000
     000號行動電話：
A：到位了。
B：喔好（叫崧麒喔）
     94年3月7日01時43分01秒由綽號阿平者以其持有0000-00
     0000號行動電話撥打丙○○、壬○○所共同持用之0000-00
     0000號行動電話：
A：阿民喔。
B：你誰？
A：阿平啦。
B：怎樣？
A：拿五百（新台幣）
B：道周醫院好嗎？
A：喔好阿，阿民啊現在量（毒品重量）怎麼都那麼差阿？
B：ㄥ
A：現在的怎麼都卡差，用好一點一些。
B：你就多久沒拿啦？
A：你對阿不對，我讓一兩天就拿怎麼沒拿？！
B：這不同的。
A：喔好啦。
B：到再打喔。
     94年3月7日02時20分32秒由綽號阿平者以其持有0000-00
     0000號行動電話撥打丙○○、壬○○所共同持用之0000-00
     0000號行動電話：
B：你誰？
A：阿平。
B：喔好啦你在。
A：我。
B：在鞋阿店。
A：阿你是在蝦阿場還是道周醫院？
B：你人在哪裡？
A：我在蝦阿場
B：阿好啦，在那等。
A：阿多久？
B：隨到。
（九）94年3月6日01時22分32秒由綽號傲讀者以其持有0000-0
      00 000號行動電話撥打丙○○、壬○○所共同持用之0000
      -00 0000號行動電話 (偵字第1897號卷第153頁)：
A：民哥喔？
B：你誰？（壬○○）
A：我傲讀，要找民哥，你跟阿民說他就知。
B：對怎樣？（換丙○○接聽）
A：民哥喔！
B：沒啦叫民哥，叫阿民就好。
A：阿民哥別這樣，要麻煩你。
B：怎樣？
A：要拿錢給你。
B：多少？
A：五阿（新台幣）。
B：查某ㄟ（海洛因）
A：對，阿我們現在在哪？
B：和美呢。
A：你在和美喔，你要在和美哪裡等我？
B：在道周好嗎？
A：道周醫院喔？
B：對。
A：道周醫院外面嗎？
B：後面那間釣蝦場。
A：後面那間釣蝦場喔？
B：對。
A：好我去那邊等你。
    94年3月6日01時57分28秒由綽號傲讀者以其持有00-00000
    00號市內電話撥打丙○○、壬○○所共同持用之0000-00000
    0號行動電話：
B：你誰？
A：我傲讀，阿角頭走了嗎？
B：角頭ㄟ？
A：對。
B：我不知道呢，因為不是我們跟出去的。
A：阿他們那個阿弟阿電話幾號？
B：阿弟阿喔？！
A：0000000000，剛才跟角頭一起來。
B：喔好啦。
（十）94年3月2日19時11分37秒由綽號阿弟仔者以其持有
      00-000 0000號市內電話撥打丙○○、壬○○所共同持用
      之0000-0 00000號行動電話 (偵字第1897號卷第159-161
      頁)：
B：你誰？
A：我阿弟阿。
B：阿弟阿怎樣？
A：五百（新台幣）要撥嗎？
B：五百。
A：對，身上只有五百而已。
B：五百要阿怎麼不要！
A：在哪？
B：查什麼（毒品）？
A：查撥ㄟ
B：你要查撥還是查某ㄟ？
A：查撥ㄟ。
B：喔好。
A：要去哪找你？
B：查撥現在沒有。
   94年3月6日00時17分40秒由綽號阿弟仔者以其持有00-0000
   000號市內電話撥打丙○○、壬○○所共同持用之0000-00000
   0號行動電話：
A：喂。（壬○○）
B：阿弟阿喔。
A：對。
B：怎樣？
A：查撥ㄟ（毒品）
B：多少？
A：一（新台幣一千元），要去哪裡拿？
B：ㄥ道周醫院。
A：喔到那再打給你。
B：好。
    94年3月6日12時32分05秒由綽號阿弟仔者以其持有00-000
    0000號市內電話撥打丙○○、壬○○所共同持用之0000-000
    000號行動電話：
A：嫂仔嗎？
B：ㄟ你要找誰（小寒）？
A：ㄟ我要民哥。
B：對他在洗澡。
A：他在洗澡喔，阿你誰？
B：他在洗澡喔。
A：阿借問你是？
B：小寒。
A：阿跟他說有辦法嗎？
B：啊！
A：算要拿啦。
B：阿那個ㄟ你誰？
A：我阿弟阿。
B：喔，（小寒叫他人接聽電話）哪一位阿弟阿？（換壬○○接聽
）『不是啦崧麒就知道我啦』多少？
A：五百（新台幣）。
B：五百，那個叫你來道周。
A：道周喔。
B：對。
A：好。
B：到再打。
A：我沒手機呢。
B：喔多久會到？
A：差不多十分內吧！
B：好。
A：嫂子看哪那有沒有空筆拿一用給我好嗎？
B：我們這邊沒呢，我們都沒在用。
A：那個崧麒沒有喔？
B：那個崧麒沒有在這裡。
A：喔好。
B：好。
   94年3月6日12時53分06秒由綽號阿弟仔者以其持有00-0000
   000號市內電話撥打丙○○、壬○○所共同持用之0000-00000
   0號行動電話：
A：民哥喔？
B：誰？
A：我阿弟阿。
B：阿弟嗎？
A：我在那等那麼久等無呢！
B：ㄥ。
A：在道周青紅燈下阿。
B：你現在在哪？
A：現在在和美蝦仔場阿！
B：阿金石堂你知道在哪嗎？
A：阿？
B：金石堂！
A：我不知道。
B：書局沒。
A：阿？
B：書局。
A：書局在哪我不知道。
B：你有沒道周醫院直騎往這邊來轉右手。
A：往哪？
B：道周路轉右手。
A：我不知道呢，我們在道周醫院那好嗎？
B：不啦，你就道周醫院往彰化方向。
A：不啦我電話快沒錢。
B：道周醫院往彰化方向那是不是有間7-11？
A：喔往彰化方向對那有間7-11
B：到7-11時轉右手。
A：往地球村這條進來頭一個十字路口有一間金石堂書局。
B：喔好。
A：阿民哥可能會差幾十塊（新台幣）因為我換錢打電話。
（十一）94年3月6日22時41分25秒由綽號阿俊仔者以其持有0000
        -000000號行動電話撥打丙○○、壬○○所共同持有之0
        000-000000號行動電話 (偵字第1897號卷第162-165頁)
        ：
A：你誰？
B：隨便叫啦，我阿民怎樣？
A：我就換電話片阿的電話都不見，阿我現在一個一個問，打看誰
。
B：這陣子好嗎？
A：壞壞。
B：摩托車的壞。
A：老義阿要怎麼找他？
B：老義阿打他手機。
A：我就換一下不知他電話因為我之前有用一架車給他你知道嗎？
B：對。
A：他叫我去拿回來，我現在找不到他人。
B：這樣喔，我叫崧麒給他打一下。
A：喔好阿，我現在電話鎖住喔。
B：對。
A：沒浮電話，我從打用送號碼的
B：對阿你要給人報號碼的。
A：阿，你叫崧麒打給我。
   94年3月7日01時33分13秒由綽號阿俊仔者以其持有0000-00
   0000號行動電話撥打丙○○、壬○○所共同持用之0000-0000
   00號行動電話：
B：怎樣？
A：兄ㄟ我俊阿啦。
B：對。
A：還沒睡，我出門一支玻璃管（毒品吸食器）不知掉去哪裡。
B：啊帶到不知道到哪裡去。
A：崧麒勒？
B：崧麒在別位勒。
A：阿沒打給我？
B：還沒回來。
A：等他回來再跟他講，我想說那麼久。
B：喔喔找他有什麼事？
A：要找老義阿？！
B：我再跟他講，他回來時我再叫他打給你。
A：回來你再叫他打給我。
B：還是你打他手機。
A：機阿幾號？
B：0000-000000
A：阿你在和美喔？
B：阿？
A：你那邊有東西嗎？
B：什麼東西？
A：玻璃管（毒品吸食器）。
B：沒呢。
A：有方便嗎？管子就好。
B：管。
A：我有東西，就管子不知拿去哪裡。
B：管我這就沒有，剩一支而已。
A：這樣不好。
B：若有多我就給你。
A：我椅子下找看看。
B：你打給崧麒看怎樣。
   94年3月7日由綽號阿俊仔者以其持有0000-000000號行動電
   話撥打丙○○、壬○○所共同持用之0000-000000號行動電話
   ：
A：兄ㄟ。
B：怎樣？
A：你誰？
B：我啦。
A：你誰崧麒喔？
B：對啦。
A：崧麒。
B：對啦。
A：我俊阿啦。
B：怎樣？
A：我要找老民喔，要處理東西（毒品）
B：那種的。
A：啊？
B：什麼的？
A：粗阿沒（毒品）。
B：硬的喔。
A：阿粗的喔？
B：有嗎？
A：要多少？
B：一個（毒品重量）
A：一個。
B：一個多少？
A：五張（新台幣五千元）
B：五張嘛。
A：我們都西讚的。
B：阿要去哪裡找你？
A：和美。
B：我已經來要到和美啦。
A：道周醫院你知道嗎？
B：啊？
A：道周醫院。
B：我不知道。
A：在鞋店再過來，你就看到道周醫院。
B：鞋店再過去那裡？
A：對。
B：我到鞋店那裡再打給你。
   94年3月7日2時5分42秒由綽號阿俊仔者以其持有0000-0000
   00號行動電話撥打丙○○、壬○○所共同持用之0000-000000
   號行動電話：
A：我在這間三五這。
B：你說怎樣？
A：我在三五俱樂部這你知道嗎？
B：三五俱樂部在哪？
A：啊，就在鞋店再前面這裡。
B：好啦我出來看一下。
A：都直直來就有看到。
B：好你說。
A：過十字路口就有看到。
B：你說直走。
A：就直直嘛。
B：好。
    94年3月7日2時19分33秒由甲○○以丙○○、壬○○所所
    共同持用0000-000000號行動電話撥打給綽號阿俊仔所持有
    之0000-000000號行動電話：
A：你在哪？
B：我在你們鞋阿店對面。
A：在喜美對面。
B：在鞋阿店對面。
（十二）94年3月7日11時30分20秒由綽號信哥者以其持有0000-0
        00000號行動電話撥打丙○○、壬○○所共同持用之000
        0-000000號行動電話 (偵字第1897號卷第162-165頁)：
A ：睡醒啦？
B：對。
A：有方便去找你嗎？
B：不方便，我現在在路上。
A：在路上喔好阿不用
B：怎樣？
A：要跟你拿。
B：不你就要來二百ㄟ。
A：哪裡二百ㄟ霞佃尾喔？
B：不是。
A：不然哪裡？
B：信哥你是要查某（毒品）的嗎？
A：對。
B：要拿多少？
A：拿五百（新台幣）就好。
B：我叫崧麒拿去給你。
A：好啦。
B：崧麒在和美。
A：他要拿去哪裡給我。
B：不然在道周後面釣蝦場。
A：好啦。
B：你到再打給我。
A：好。
（十二）94年3月2日22時17分由辛○○以其持有0000-000000
        號行動電話撥打丙○○、壬○○所共同持用之0000-000
        00 0號行動電話 (偵字第1897號卷第109-112 頁)：
B：喂，你誰（壬○○）？
A：我酷哥啦。
B：酷哥怎樣？
A：你那邊有那粗的（安非他命）嗎？
B：ㄥ你等一下（叫丙○○接聽），喂怎樣？
A：兄ㄟ喔！
B：怎樣？
A：我要拿一有辦法嗎？
B：查撥（安非他命）阿查某（海洛因）？
A：查撥ㄟ。
B：好阿。
A：好喔，要在那邊等。
B：阿？
A：在哪等？
B：在曉陽國小你知道嗎？
A：曉陽國小喔？
B：對。
A：我知道。
B：在曉陽國小門口你再打電話進來好嗎？
A：好。
B：好。
   94年3月4日23時20分21秒由辛○○以其持有0000-000000
   號行動電話撥打丙○○、壬○○所共同持用之0000-000000
   號行動電話：
A：喂！（壬○○）
B：你誰？
A：我酷哥啦，兄ㄟ喔！
B：誰？
A：我酷哥啦！
B：酷哥怎樣？
A：說要過去跟你講。
B：我們現在在忙，你朋友到了嗎？
A：對。
A：不然在外面約個地方。
B：你等一下（壬○○叫丙○○接聽）
A：看能不能約個地方。
B：阿沒辦法啦，有地方約拿有關係。
A：那你還叫我朋友下來。
B：剛才我電話就跟你說很明你聽懂嗎？我叫阿南跟你轉達，現在
喔你朋友如下來，那時候我朋友從臺中剛從我那邊出去，要就要
早一點，現在變成說你要讓我看見東西（毒品），我再打看看問
他要不要下來，這我剛才就有跟你講喔。
A：你如果這樣講，我朋友也要看你們有沒有錢，對不對？！
B：如這樣我就沒辦法，你算不相信那個，我算跟你叫好幾次你也
知道。
A：算你錢有拿來東西（毒品）也有。
B：算我叫你很多次你聽懂嗎！這你本身最瞭解，這我們就不用說
那些，今天我不是跟你們隨便叫叫，算你們自己慢到我半成沒辦
法去那個，因為本身錢也不是我的，我可以跟你說白一點就是這
樣，事實一開始我就跟你說錢不是我的。
A：不然你等等（酷哥問旁邊之人好不好），現在呢？
B：現在若看到我再打電話跟他講，因為你現在東西（毒品）有下
來嗎，我們說實在的，我說我的情形給你聽，這個姐阿和今天我
叫他下來五趟，五趟都接的不順利，都沒成。
附表四：
壬○○與甲○○、子○○間之通訊監察譯文：
（一）94年3月2日19時45分44秒由子○○以其持有0000000000號
      行動電話撥打給壬○○所持用之0000000000號行動電話，
      內容：
A：一兩三（毒品重量）你要賣嗎？
B：什麼一兩三？
A：一兩三萬要賣嗎？
B：什麼一兩三萬？
A：查某的（海洛因）。
B：你誰？
A：我阿南阿啦。
B：不要啦三萬（新台幣）那麼貴。
A：喔。
B：我賣他啦，三萬賣他嗎？
A：對阿，對阿。
B：他要買（毒品）的嗎？
A：我頂番婆之前大仔上回你跟他講話那個。
B：阿你哭邀，好啦。
A：好喔。
B：錢先拿來。
A：不啦，他說看我們有沒有辦法，他就是喔不要出門，看我們有
沒有過去那邊順便收錢走。
B：你跟他說他家那麼辣（重點地方）。
A：現在是不會。
B：好啦好啦，我等一下去吃東西，我現在要去吃東西。
A：好。
（二）94年3月4日21時24分35秒由壬○○以其持用之0000000000
      號行動電話撥打甲○○持有之0000000000號行動電話，內
      容：
A：崧麒喔，你打給酷哥跟他問說昨天給他的（毒品）怎樣？
B：他說他朋友那沒有。
A：喔好啦。
（三）94年3月6日01時10分07秒由壬○○以其持用之0000000000
      號行動電話撥打子○○所持有之0000000000號行動電話，
      內容：
A：阿南喔。
B：對。
A：阿你現在身上多少？
B：我晚頭阿賣去。
A：阿身上還有東西嗎？
B：有阿，半錢（毒品重量）阿（語意不清）。
A：你那邊快用一用，現在又進一批（毒品），真讚。
B：喔。
A：對阿。
B：好阿。
A：好。
（四）94年3月6日16時40分42秒由甲○○以其持有0000000000號
      行動電話撥打給壬○○持用之0000000000號行動電話，內
      容：
A：他說剩四百多（新台幣）。
B：四百多。
A：他何時跟你講？
B：他當時跟我講，看有跟老民講，好啦。
（五）94年3月6日21時39分52秒由壬○○以其持用之0000000000
      號行動電話撥打給甲○○持有之0000000000號行動電話，
      內容：
A：快一點過去人在等啦。
B我現在在這裡，沒看到人阿。
A：阿？
B：蝦阿場嘛？
A：對阿。
B：沒看到人阿。
A：騎摩托車你看一下。
（六）94年3月6日23時11分20秒由甲○○以其持有0000000000號
      行動電話撥打給壬○○持用之0000000000號行動電話，內
      容：
A：姐阿喔，我們今天有出一個半個硬的（毒品）嗎？
B：阿硬的半個（毒品）不是拿去給阿南？
A：阿南喔？！
B：干沒拿去給阿南？
A：沒他說。
B：換去這樣，阿你有換去給阿南。
A：這樣好啦。
（七）94年3月7日11時41分16秒由壬○○以其持用之0000000000
      號行動電話撥打給甲○○持有之0000000000號行動電話，
      內容：
A：崧麒喔？
B：對。
A：那什麼信哥在蝦阿場你拿五百（新台幣）過去。
B：好。
A：他到了嗎？
附表五：
丙○○、壬○○與乙○○之通訊監察譯文：
（一）94年3月3日21時27分19秒由壬○○、丙○○以其等所共同
      持用之0000000000號行動電話撥打給乙○○所持有之0000
      000000號行動電話，內容：
A：威洪兄他說你那邊有檳榔嗎（壬○○接通後換丙○○接聽）
？
B：檳榔？！
A：對。
B：檳榔我聽不懂，八辣嗎？
A：蓮霧啦。
B：阿，八辣又變蓮霧。
A：釋迦也可以。
B：桃子那個嗎（毒品）？
A：沒啦粗的（毒品）
B：喔要件的嗎（毒品重量）？
A：粒的也可以。
B：粒的（毒品重量）我那天去苗栗沒那個，我等一下這邊，是一
樣而已嗎？
A：對啦。
B：你自己要的嗎？
A：有粒的嗎？
B：粒的（毒品重量）我有再幫你問。
A：半粒呢？
B：阿問價錢沒用，要問有才有用。
A：什麼問有，要下來拿啦。
B：我是說我們要問有才有用，你聽懂嗎？
A：喔。
B：只有報價而已，沒用。
A：什麼報價，你報價如果合適就要下來拿啦。
B：對啦那個我知道，你有跟我講過。
A：這兩天，人都拿五六十萬下來又回去。
B：哼，那我知道。
A：正經的，我也有看到。
B：跟你說最主要有東西（毒品）。
A：阿那個整兩（毒品重量）的有嗎？
B：我等一下給你消息。
A：這我自己要的。
B：對我馬上給你消息。
A：我跟你講，人現在要拿一個一兩的。
B：一件（毒品重量）。
A：一兩（毒品重量），沒辦法給他，阿我自己本身先拿半兩就好
。
B：這樣總共要多少？
A：兩半（毒品重量）但是沒那麼多錢。
B：阿一兩就好（毒品重量）。
A：看有沒有辦法跟他拿來跑而已。
B：喔這樣我聽懂。
A：還是你那邊有。
B：我會處理。
A：錢有嗎？你來的時候我馬上拿去給人，錢就回來啦。
B：沒啦，這個藥（毒品）去跟人調阿，看處理怎麼樣，我再跟你
講。
A：差不多多久？
B：我這邊去到那十五分，我人現剛好在外面。
A：好。
（二）94年3月3日由乙○○以其持有0000000000號行動電話撥打
      丙○○所持用之0000000000號行動電話，內容：
A：在睡電話都沒接呢？
B：在睡喔。
A：對阿，電話打三四通都沒接。
B：喔好好。
A：看怎樣我再回消息。
B：好。
（三）94年3月4日21時28分39秒由乙○○以其持有0000000000號
      行動電話撥打給壬○○所持用之0000000000號行動電話，
      內容：
B：你誰？
A：宏阿。
B：喔喔宏兄。
A：電視在報線西一個姓林的。
B：一個姓怎樣。
A：姓林ㄟ。
B：阿怎樣？
A：自己點瓦斯爆炸。
B：喔，阿你就怕到這樣。
A：不啦，我看是不是這個瘋子。
B：不是啦。
A：阿不是就好。
B：不會這樣啦，宏兄你那邊那天跟你問的有嗎？
A：你在阿義那邊嗎？
B：沒，我們人在臺中這邊，阿跟你問的那個有嗎？
A：臺中喔。
B：對。
A：你去我作伙（朋友）的那邊就好。
B：那我們又不認識，我是說看現有沒有現有。
A：不是這邊現在電話都找不到人，電話有通都沒接，不知睡著還
是怎樣。
B：喔喔，我想說人剛好下來要那個說，現要處理（馬上）。
A：呦，阿義看要不要跟你們處理。
B：怎樣，阿就是沒那個。
A：沒喔。
B：接了沒數系（台語）
A：接了沒數系是要怎樣？！
B：對方睡著。
A：對方也睡著喔，我作伙的也睡著。
B：我不知道那是誰。
A：喔喔。
B：好。
（四）94年3月5日00時27分38秒由乙○○以其持有0000000000號
      行動電話撥打壬○○、丙○○所共同持用之0000000000號
      行動電話，內容：
B：喂（壬○○）。
A：你誰？
B：宏兄喔。
A：對。
B：怎樣？
A：錢阿早上去拿的還有嗎（毒品）？
B：都沒。
A：都沒有阿喔。
B：對。
A：阿查某ㄟ勒（海洛因）。
B：也沒有。
A：查某ㄟ嗎都處理沒阿喔？
B：對。
A：阿會死啦你們。
B：對阿會慘。
A：阿查某ㄟ要嗎，也要嗎？
B：對。
A：阿量呢，你們量（毒品重量）？
B：量喔，你等一下（壬○○叫丙○○接聽）
A：你們量要多少？
B：什麼量要多少？
A：你們不是都沒？
B：對。
A：對阿，量要多少？
B：先拿半個（毒品重量）。
A：半件嗎？
B：什麼半件？
A：查某的。
B：你現在是要什麼東西？！
A：看你們欠什麼。
B：查撥ㄟ（安非他命）。
A：查撥ㄟ而已？
B：阿查某也有欠。
A：對阿，查某ㄟ勒？
B：阿？
A：查某的量（海洛因重量），我針對你而已其他我不理。
B：查某的我現在沒有很多現金，是兩樣都欠（毒品），說實在的
。
A：對，在打麻將喔？
B：對給你猜到。
A：看怎樣啦好不好？！
B：欠是兩樣都欠。
A：我知道，隨便也知道兩樣都欠。
B：若有方便先送過來。
A：好，我問看看他們這邊有什麼好不好？
B：好。
（五）94年3月5日01時07分09秒由壬○○以其持用之0000000000
      號行動電話撥打給乙○○持有之0000000000號行動電話，
      內容：
A：宏兄喔，阿我那個在問半兩（毒品）多少？
B：查某喔（海洛因）？
A：查撥ㄟ（安非他命）。
B：現人在這，我再打給你。
A：好。
（六）94年3月5日14時35分35秒由乙○○以其持有0000000000號
      行動電話撥打壬○○、丙○○所共同持用之0000000000號
      行動電話，內容：
A：ㄟ。
B：宏兄。
A：昨天講的查撥ㄟ有沒？
B：對。
A：那個現在人要幫你們處理回來喔。
B：（丙○○叫壬○○問說量多少）你等一下。
A：喂。
B：怎樣（丙○○）？
A：（乙○○與另一支電話通話中）你昨天在說半件（毒品重量）
那個。
B：半件什麼？
A：公的（毒品安非他命），芭樂啦。
B：看有一件嗎（毒品重量）？
A：你要一件嗎？
B：對阿。
A：好，我等一下來再跟他講，他現在要去給我處理，我順便叫他
問大件小件價格。
B：喔。
A：阿那都馬上有，我先你說一下。
B：阿看有沒有查某ㄟ，先拿一點來吃。
A：喔好。
B：我快死啦。
A：你就先準備好。
B：好。
（七）94年3月6日01時53分23秒由壬○○以其持用之0000000000
      號行動電話撥打給乙○○所持有之0000000000號行動電話
      ，內容：
A：喂，宏兄，阿重量阿不夠，才17（毒品重量）。
B：不是阿，我跟你說就35.5阿（毒品重量）。
A：對阿35.5嘛，阿17加17嘛才34而已。
B：來你那個看多重現磅。
A：他（丙○○）說17.4掛袋子，塑膠袋，阿塑膠袋4點多。
B：我知道。
A：17.25啦
B：17.4跟我這邊磅的不一樣。
A：對阿17.4。
B：掛袋子磅一磅19.5。
A：阿我們這磅子磅下去17.45阿，沒關係我是說跟你說講一下。
B：我跟你講啦妹阿，東西我經手的，哭邀啦，拿不對包給你。
A：拿不對包，你這樣自己的這樣。
B：那包比較少的我自己要留的，結果拿到小包（毒品）的給你，
大包的帶回來。
A：好。
B：阿差的再補。
A：好，我是說跟你講一下。
B：不是，你現在打給我才知道，不然我也不知道，想說怎麼可能
，我自己經手的。
A：我們自己的，想說跟你講一下。
B：我想說我的都已經比較少啦，你們的怎麼會不夠，再過補啦。
A：好，謝謝。
B：看怎樣我等一下再打給你。
附表六：
（一）第一級毒品海洛因共貳拾包（其中拾壹包合計淨重伍點
      柒肆公克，純質淨重肆點零公克；其餘拾貳包合計淨重
      肆點伍捌公克，純質淨重零點捌柒公克）。
（二）第二級毒品甲基安非他命伍包（淨重共拾玖點捌壹公克）
      。
（三）扣案之電子磅秤壹臺、夾鍊袋壹包、葡萄糖壹包及行動電
      話陸支。


司法院資訊處製作；財團法人民間司法改革基金會備份。
